臺灣板橋地方法院刑事判決　　　　　　　 94年度訴字第605號
公　訴　人　臺灣板橋地方法院檢察署檢察官
被　　　告　己○○
　　　　　　　　　　　（
選任辯護人　彭永彰律師
被　　　告　丁○○
　　　　　　　　　　　（
指定辯護人　本院公設辯護人　戊○○
上列被告因違反毒品危害防制條例案件，經檢察官提起公訴（94
年度偵字第3103號），本院判決如下：
    主  文
己○○共同連續轉讓第一級毒品，處有期徒刑肆年陸月，扣案如
附表壹編號十之海洛因毒品肆包（鑑驗標示編號一、八、十二、
十四者，合計驗餘淨重參拾壹點零柒公克），編號十一之海洛因
毒品參包（鑑驗標示編號一、三、五者，合計驗餘淨重壹點肆公
克），及編號十二之海洛因毒品壹包（驗餘淨重零點參壹公克）
，均沒收銷燬之；如附表壹編號三、五至八、二十四之物，均沒
收；犯罪所得新台幣貳萬壹仟參佰元沒收，如全部或一部不能沒
收時，以其財產抵償之。
己○○被訴販賣安非他命部分，免訴。
丁○○無罪。
    事  實
一、己○○明知海洛因為毒品危害防制條例第2 條第2 項第1 款
    所列之第1 級毒品，不得持有或轉讓，竟與庚○○（另行審
    結）、寅○○（已發布通緝，另行審結）共同基於原價或無
    償轉讓第1 級毒品海洛因之概括犯意聯絡，自民國93年12月
    18日起（起訴書誤載為由93年1 月間起），以0000000000號
    行動電話作為轉讓毒品之聯絡通訊工具，若己○○無法接聽
    電話，則由寅○○、庚○○接聽電話，商討轉讓毒品細節。
    渠等分別於下列時間、地點，轉讓第1 級毒品海洛因予以下
    之人：
（一）己○○於93年12月18日16時11分51秒，以0000000000號電
      話撥打0000000000號電話予綽號「佳琳」之成年女子商討
      毒品轉讓之細節（詳如附表2 編號1 之監聽譯文），並於
      同日18時許，在台北縣永和市○○路39巷口全家便利商店
      前，以新台幣（下同）4500元之價格，原價轉讓第1 級毒
      品海洛因0.9 公克予「佳琳」。
（二）於93年12月18日17時58分14秒及同日18時53分9 秒，甲○○（綽號阿娟）以0000000000號電話撥打己○○之000000
      0000號行動電話商討毒品轉讓細節（詳如附表2 編號2 之
      監聽譯文），己○○旋於同日19時許，在台北縣永和市○○路39巷口全家便利商店，以1800元之價格（起訴書誤載
      為2000元），原價轉讓第1 級毒品海洛因0.2 公克予甲○○（曾因施用第1 級毒品，經臺灣宜蘭地方法院以94年度
      訴字第176 號判處有期徒刑8 月）。
（三）於93年12月19日16時30分27秒，綽號「阿忠」姓名年籍不
      詳之成年男子，以0000000000號電話撥打己○○00000000
      00號行動電話商討毒品轉讓細節（詳如附表2編 號3 之監
      聽譯文），己○○遂於同日16時45分許，在台北縣永和市
      ○○路25巷口豆花店前，以4500元之價格，原價轉讓第1
      級毒品海洛因0.9 公克予「阿忠」。
（四）於93年12月21日12時許、同月25日11時許、同月29日17時
      許、同月31日15時許，94年1 月2 日2 時26分許（由寅○○接聽電話並商討毒品轉讓細節）、94年1 月11日18時13
      分許（由寅○○接聽電話）、94年1 月12日4 時許、94年
      1 月12日20時許，辛○○（綽號彎彎）多次以0000000000
      號電話撥打己○○0000000000號行動電話向己○○購買第
      1 級毒品海洛因（詳如附表2 編號4 之監聽譯文），己○○並以1000元至4500元之價格，分別在台北縣永和市○○
      路25巷口及台北縣中和市○○路瑤宮商務旅館附近，由己○○或寅○○連續共7 次，原價轉讓第1 級毒品海洛因予
      辛○○（因施用第1 級毒品，經臺灣臺北地方法院以94年
      度訴字第607 號判處有期徒刑7 月）。
（五）於94年1 月13日3 時42分6 秒許（由寅○○接聽電話並商
      討毒品交易細節）及同日19時1 分59秒，乙○○（綽號小
      莊）以0000000000號電話撥打0000000000號電話予隋風恒
      （詳如附表2 編號5 之監聽譯文），由寅○○、己○○於
      台北縣中山路瑤宮商務旅館附近（起訴書誤載為板橋市○○路25巷附近）分別以2500、1000元之價格，原價轉讓第
      1 級毒品海洛因2 次予乙○○（因施用第1 級毒品，經臺
      灣臺北地方法院以94年度訴字第401 號判處有期徒刑1 年
      ）。
（六）於94年12月17日20時56分51秒，綽號「小沈」以00000000
      00號電話撥打0000000000號電話予隋風恒（詳如附表2 編
      號6 之監聽譯文），由庚○○接聽並商討毒品交易細情，
      並由庚○○於台北縣竹林路39巷某一便利商店，無償轉讓
      第1 級毒品海洛因0.05公克予「小沈」。
二、嗣於94年2 月3 日1 時15分許，在台北縣中和市○○路2 段
    39號「瑤宮飯店」1202號房查獲隋風恒、寅○○、丁○○，
    並扣得如附表1 編號12至26所示之物品（其中編號12、24之
    物依序為寅○○與己○○所有，供本案轉讓毒品所用之物；
    編號13至23之物為己○○所有，編號25、26之物分別為寅○○、丁○○所有，均與本案轉讓毒品無涉）；復於同日10時
    30分許，在台北縣永和市○○路39巷32弄8 號2 樓查獲庚○○，並扣得如附表1 編號1 至11所示之物品（其中編號3、5
    至8 、10《鑑驗標示編號1 、8 、12、14者》、11《鑑驗標
    示編號1 、3 、5 者》之物品為庚○○所有，供轉讓毒品所
    用之物；編號1 、2 、4 、9 、10《鑑驗標示編號2 至7 、
    9 至11、13者》、11《鑑驗標示編號2 、4 者》之物，係庚○○所有，與本案轉讓毒品無涉）。
三、案經臺北縣政府警察局永和分局報請臺灣板橋地方法院檢察
    署檢察官偵查起訴。
    理  由
甲、證據能力部分：
一、被告己○○部分：
(一)、有關被告己○○於警詢時、及偵查中之供述：
 1. 被告己○○於警詢時之供述部分：按被告之自白，非出於強
    暴、脅迫、利誘、詐欺、疲勞訊問、違法羈押或其他不正之
    方法，且與事實相符者，得為證據，刑事訴訟法第156 條第
    1 項有明文規定。被告己○○辯稱：因為筆錄是配合警察做
    ，讓他們業績好一點，又為了配合電視台做採訪，雖然沒有
    出於強暴脅迫，但在瑤宮飯店為警查獲時，有與警查談條件
    ，在凌晨左右讓伊留1 根毒品，後來帶到烏來去拿槍，就不
    抓伊老婆，一直到晚上8 時許，有讓伊抽半根，是伊自白係
    因警察利誘，非出於任意性，應無證據能力云云。然查，警
    員癸○○為被告己○○製作警詢筆錄，在旁邊之警察丙○○
    並未使用脅迫利誘等不正之方法，且筆錄是按照隊長的問話
    及被告的答話製作，並沒有請被告己○○配合警察的業績而
    為供述，且全程都有錄音，但沒有錄影等情，業據警員癸○○於94年7 月15日到庭結證屬實。另警員丙○○亦稱：「在
    詢問被告的時候並無出於強暴、脅迫、利誘等不當的方式，
    對被告己○○訊問，也沒有要被告己○○配合業績，而為不
    實的供述，也沒有跟被告己○○說把3 包糖也一起讓媒體配
    合拍照，把案子作大，也沒有說這樣做讓我們業績有幫助這
    些話，毒品的量多量小沒有關係，這個案子我們監聽很久了
    ，我也沒有對被告己○○說配合的話，到檢察官比較能夠獲
    得交保，也沒有說如果好好配合讓冬防的業績漂亮一點，口
    供也會寫的比較好這樣的話」等語明確（見本院94年7 月15
    日準備程序筆錄，本院卷二第229 頁至23 6頁），是被告所
    稱員警有利誘之情事，已有可疑。第查，被告己○○於案發
    當時已年滿30歲，且精神狀況正常，應屬具有相當智識經驗
    之成年人，而販賣第1 級毒品行為係警方極力查緝之嚴重犯
    罪行為，其刑責甚重（法定刑最高可為死刑），此為一般人
    所週知之事實，被告己○○當時既為30歲之智識健全之正常
    成年人，則其對自承販賣毒品犯行之後果，理應知之甚明，
    倘被告確屬無辜清白，則其理當於警詢時極力否認辯駁，以
    免無端遭受重刑追訴，始合常理，乃其竟謂僅係因為要配合
    警察業績，陷己入罪，故意承認不實之販毒犯行云云，顯與
    情理有重大悖謬，亦殊難想像，是被告己○○上開所辯，並
    不足以採信。綜上，足認被告己○○於警訊時之供述，並非
    出於利誘、詐欺之不正之方法，依法自得作為證據，合先敘
    明。
 2. 又被告己○○於偵查中之供述部分：被告己○○之辯護人為
    被告己○○辯稱：於94年2 月3 日檢察官偵訊時，因檢察官
    當庭表示「你今天這樣，你就不用走出去了」，「你繼續沒
    有關係，今天鐵定聲押」，被告為了希望獲得交保機會，在
    強大壓力下才做虛偽自白云云。經本院勘驗94年2 月3 日該
    日之偵查筆錄之光碟片，此部分被告偵查中之自白，既有出
    於脅迫之非任意性自白情形，有94年7 月28日勘驗筆錄可憑
    （見本院卷二，第268 、269 頁），依刑事訴訟法第156 條
    第1 項之規定，依法自不得作為證據，附此敘明。
(二)、證人辛○○警詢之證述部分：被告己○○之辯護人為被告己○○辯稱：辛○○於警詢時有孕在身，因警察疲勞訊問，且
    訊問的時間是夜間5 、6 點的時候，在日落後，警員沒有告
    知是否同意夜間訊問，是辛○○之筆錄無證據能力云云。然
    查，證人辛○○警詢筆錄雖係於夜間制作，惟警方於制作筆
    錄前已詢問證人辛○○是否願意於夜間接受警方詢問，並獲
    致證人辛○○簽名同意，且辛○○當時精神很好，並未表示
    因懷孕身體不適，無法接受夜間訊問等情，有警詢筆錄在卷
    可稽（見94年度偵字第3103號偵查卷第73頁），復經證人即
    警員丑○○、壬○○到庭結證屬實（見本院94年7 月15日準
    備程序筆錄，卷二，第237 頁至第244 頁），自無違反夜間
    不得訊問之規定；而證人辛○○之警詢陳述，固為審判外之
    言詞陳述，屬傳聞證據，本無證據能力。惟按被告以外之人
    於檢察事務官、司法警察官或司法警察調查中所為之陳述，
    與審判中不符時，其先前之陳述具有較可信之特別情況，且
    為證明犯罪事實存否所必要者，得為證據。刑事訴訟法第15
    9 條之2 定有明文。經查：上開證人於警詢時之證述，依其
    記載內容，係採取一問一答方式，且上開證人於警詢時之供
    述較接近案發時點，記憶應較為清晰，憑信性甚高，而當時
    未直接面對被告己○○，上開證人當時心理較為篤定，壓力
    較小，較有可能據實陳述，是上開證人之警詢筆錄具有可信
    之特別情況，而證人辛○○之警詢筆錄，基於發見真實之需
    求，並有重要關係，而為證明犯罪事實之存否並有必要，故
    渠等之警詢陳述，本院認符合刑事訴訟法第159 條之2 之情
    形，認有證據能力。
(三)、第按共同被告不利於己之陳述得採為其他共同被告犯罪之證
    據，惟共同被告之陳述，本質上屬於「證人」，故共同被告
    之陳述是否可以採信，本應以證人之身份調查之，否則，其
    指訴並不具有證據能力，審判者自不得採為判決之基礎，故
    檢察官偵查訊問時，應將共同被告以證人之身分加以具結，
    以擔保其證言之可信度，踐行此嚴格形式之要求，程序方為
    妥適。查本件共同被告庚○○、寅○○、丁○○於94年2 月
    3 日、2 月17日偵查中之指訴（93年度偵字第18815 號偵查
    卷第236 至237 頁），檢察官以證人之身分令之具結作證，
    依前開說明，共同被告庚○○、寅○○、丁○○於94年2 月
    3 日、2 月17日偵查中有關被告己○○之證詞，合於刑事訴
    訟法第158 條之3 之規定。又查3 人於偵查中之證詞並無違
    法取證或證明力顯然過低之情事，依3 人陳述作成時之狀況
    ，並無顯不可信之情形，依刑事訴訟法第159 條之1 第2 項
    之規定，自均得為證據。
(四)、次按被告以外之人於審判外之陳述，雖不符前4 條之規定，
    而經當事人於審判程序同意作為證據，法院審酌該言詞陳述
    或書面陳述作成時之情況，認為適當者，亦得為證據。當事
    人或辯護人於法院調查證據時，知有第159 條第1 項不得為
    證據之情形，而未於言詞辯論終結前聲明異議者，視為有前
    項之同意。刑事訴訟法第159 條之5 第2 項定有明文。本案
    被告己○○及其辯護人於本案言詞辯論終結前，並未爭執被
    告以外之人（包括共同被告庚○○、寅○○、丁○○、證人
    乙○○等於警詢時之指訴及附表2 監聽譯文所列佳琳、阿娟
    、阿忠、小沈、小莊、辛○○、共同被告庚○○、寅○○等
    人之陳述）於審判外之言詞陳述，無證據能力，揆諸上開規
    定，應視為被告己○○及其辯護人已同意上開各該傳聞證據
    得作為證據，而本院審酌上開各該證據均非違法取得之證據
    ，並無證據力明顯過低之情形，依法自有證據能力，合先敘
    明。
二、被告丁○○部分：
(一)、被告丁○○自白部分：
 1. 警詢自白部分：被告丁○○指稱於警詢時遭一位警員用拳頭
    毆打頭部2 下，且該警員稱伊只要配合作筆錄就可以交保，
    因自白非出於任意性，應無證據能力云云。然查：證人即訊
    問之警員游信榮於本院準備程序時具結後證述稱：「在搜索
    的時候，他們把使用過的針筒放在衣服內，我在搜索的時候
    ，不小心被刺到。當天我回到隊上是我製作被告寅○○的筆
    錄，我在現場到我們隊上做筆錄的中間，沒有對丁○○有強
    暴、脅迫、利誘不當的行為，我與被告丁○○之前沒有任何
    恩怨存在，在警局的時候，我沒有打過丁○○的後腦勺，且
    丁○○的筆錄不是我做的，那天我們抓到的人很多，我自己
    的都作不完，我並沒有說要他配合製作筆錄，當天被告寅○○製作筆錄的位置是在地下室，我記得丁○○在樓上，我們
    做筆錄都是分開作。」等語；另警員子○○亦陳稱：伊沒有
    看到或是聽到丁○○他有被毆打的情形，伊在製作筆錄的時
    候亦沒有要丁○○配合製作筆錄等語。（見本院94年10月3
    日準備程序筆錄，本院卷三，第15至22頁）。是被告所稱員
    警游信榮有刑求之情事，已有可疑。第查，依現階段刑事訴
    訟法規定警察代表國家偵查犯罪，依法其有詢問被告之權，
    原則上均能遵守法律規定，不致違法取供，且警察並無羈押
    被告之權，僅檢察官有聲請法院羈押被告之權，應為一般人
    民所知悉。易言之，檢察官是否聲請法院羈押，法院是否准
    許羈押聲請，均應依法律之規定，審酌是否有羈押之要件，
    此與被告是否自白犯罪無關，被告丁○○對於上情難諉為不
    知。復以被告丁○○為警詢問時已年滿30歲，且精神狀況正
    常，應屬具有相當智識經驗之成年人，且被告丁○○在本案
    之前亦曾有因傷害、恐嚇等之犯罪前科記錄，此有本院被告
    全國前案紀錄表1 份附卷可稽，足見其對訴訟程序應不陌生
    ，顯有涉案及偵審之經驗，而販賣毒品行為係警方極力查緝
    之嚴重犯罪行為，其刑責甚重（法定刑最高可為死刑），此
    為一般人所週知之事實，被告丁○○為警詢問時既為30歲之
    智識健全之正常成年人，且本身亦有涉案及偵審之經驗，則
    其對自承販賣毒品犯行之後果，理應知之甚明，乃其竟謂僅
    係因為求暫時獲交保，陷己入罪，故意承認不實之販毒犯行
    云云，顯違背經驗及論理法則，不足採信。綜上，足認被告
    丁○○於警詢時之供述，並非出於強暴、利誘、詐欺之不正
    之方法，依法自得作為證據，合先敘明。
 2. 偵查時自白部分：被告丁○○之辯護人為被告丁○○辯稱：
    被告丁○○偵查時筆錄之內容有部分與錄音內容不符之情形
    ，其中不相符合之部分，依刑事訴訟法第100 條之1 第2 項
    前段規定，不得作為證據云云。惟經本院於94年7 月29日勘
    驗被告丁○○於94年2 月3 日、及同年2 月17日之偵訊筆錄
    ，其筆錄之記載並無不符之處，但因書記官僅記載要旨，故
    有部分內容未記錄（見本院卷二第272 頁至290 頁之勘驗筆
    錄）；然書記官於製作筆錄時，將受訊問人談話之真意妥適
    表現記載於筆錄上，即無不可，故錄影帶聲音與筆錄之記載
    ，於無關連性之細節稍有出入，乃屬當然，其相符部分仍具
    證據能力，得採為判斷事實之依據（最高法院88年度台上字
    第5762號判決參照），是上開丁○○於偵查中之陳述，既與
    錄音內容相符，雖僅記載要旨，依上開說明，仍具有證據能
    力。
(二)、共同被告己○○於警詢之證言：
    被告丁○○之辯護人為被告丁○○抗辯：共同被告己○○於
    警詢時所為之證述，為被告以外之人於審判外之陳述，依刑
    事訴訟法第159 條第1 項之規定，無證據能力。惟按被告以
    外之人於檢察事務官、司法警察官或司法警察調查中所為之
    陳述，與審判中不符時，其先前之陳述具有較可信之特別情
    況，且為證明犯罪事實存否所必要者，得為證據。刑事訴訟
    法第159 條之2 定有明文。至警詢中之陳述具備可信性與必
    要性，事實審法院除應衡酌該警詢筆錄作成之外部情況，就
    詢問有無出於不正方法、陳述是否出於非任意性等適法性與
    否為整體之考量外，應兼顧基於發見真實之需求，具有重要
    關係。經查：共同被告己○○於警詢之供述，依其記載內容
    ，係採取一問一答方式，且其於警詢時之供述較接近案發時
    點，記憶應較為清晰，憑信性甚高，而當時未直接面對被告
    丁○○，心理壓力較小，且其於警詢所為證述之內容，核與
    監聽內容相符，並無何矛盾之處，亦未違背經驗法則與論理
    法則，況共同被告己○○於警詢時已坦承販毒犯行，而衡諸
    一般社會經驗，均知販賣第1 、2 級毒品係重大犯罪，而被
    告己○○與被告丁○○間亦無仇恨，業據其供承在卷，自無
    設詞誣陷友人，且所供並涉及本身犯罪之自白，應無甘冒身
    陷囹圄之危險而為虛偽陳述之可能，是共同被告己○○之警
    詢筆錄具有可信之特別情況，而共同被告己○○之警詢筆錄
    ，基於發見真實之需求，並有重要關係，而為證明犯罪事實
    之存否並有必要，故其於警詢之陳述，本院認符合刑事訴訟
    法第159 條之2 之情形，認有證據能力。
(三)、證人辛○○於警詢時之證言：
    被告丁○○之辯護人為被告丁○○抗辯：證人辛○○於警詢
    時之證述，為證人於審判外之陳述，依刑事訴訟法第159 條
    第1 項之規定，無證據能力云云。查證人辛○○於警詢時之
    證述，均無講述關於本案被告丁○○之犯行部分，既不具關
    連性，則證人辛○○之警詢證言，就被告丁○○部分，應無
    證據能力。
(四)、監聽譯文部分：
    被告丁○○之辯護人為被告丁○○抗辯：監聽譯文並未於卷
    內見到相關之通訊監察書，故其是否合法監聽仍有未明；又
    譯文內容中括號內之文字，是否出現於通話內容中，並非明
    確，該部分之記載是否為製作譯文者之個人意見，亦屬未明
    ，不應逕將製作譯文者於審判外所作之書面陳述採為證據云
    云。
  1.按通訊保障及監察法業於88年7 月14日制定公布，同年月16
    日生效，司法警察機關因偵辦刑事案件，為蒐集或調查證據
    ，而有實施通訊監察之必要者，於偵查中應由檢察官依職權
    或聲請核發通訊監察書，載明應記載事項，始得為之，其有
    急迫之情形經檢察官口頭通知先予執行通訊監察者，亦應於
    24小時內補發通訊監察書，同法第5 條、第6 條、第11條規
    定已明。次按有事實足認被告或犯罪嫌疑人有最輕本刑為3
    年以上有期徒刑之罪嫌，並危害國家安全或社會秩序情節重
    大，而有相當理由可信其通訊內容與本案有關，且不能或難
    以其他方法蒐集或調查證據者，在偵查中得由檢察官核發通
    訊監察書，通訊保障及監察法第5 條第1 項第1 款、第2 項
    定有明文。又通訊監察書應記載下列事項：1 、案由及涉嫌
    觸犯之法條。2 、監察對象。3 、監察通訊種類及號碼等足
    資識別之特徵。4 、監察處所。5 、監察理由。6 、監察期
    間及方法。7 、聲請機關。8 、執行機關。第5 條之通訊監
    察期間，每次不得逾30日；其有繼續監察之必要者，得於期
    間屆滿前，重新聲請。前項期間屆滿前，已無監察之必要者
    ，應即停止監察，同法第11條、第12條亦定有明文。
  2.而本件係由臺北縣政府警察局永和分局，以偵查毒品危害防
    制條例為由，向臺灣板橋地方法院檢察署聲請就如附表3 所
    示之期間及行動電話號碼，核發通訊監察書，並據以實施通
    訊監察，有如附表3 所示之通訊監察書（稿）影本及電話附
    表（稿）影本在卷可稽。而前開通訊監察書均已載明案由及
    涉嫌觸犯之法條、監察對象、監察之通訊種類及號碼等足資
    識別之特徵、監察處所、監察理由、監察期間、監察方法、
    聲請機關或依職權核發、執行機關、適用法條、監察結果報
    告等事項，符合前開法定要件。前開通訊監察書監察對象雖
    記載為「不詳」，此應為核發通訊監察書之初，依當時線索
    不知悉犯罪嫌疑人之綽號或姓名，為客觀環境所致，尚難認
    監聽對象記載為「不詳」，而非被告丁○○、或己○○之本
    名，即認無合法監聽之權源。綜上，本件監聽符合前開通訊
    保障及監察法之法定程序，應具有證據能力。又監聽錄得之
    錄音，係憑機械力照錄，未經人為操作，復未伴有個人主觀
    意見在內，應有證據能力。而將監聽之內容製作成譯文（94
    年他字第866 號偵查卷第3 至53頁、第56、61、63、69、71
    、73頁、第75至89頁），乃將上開具有證據能力之監聽錄得
    之錄音具體為文字紀錄，屬由公務員本於職務製作之紀錄文
    書，觀諸譯文所載，亦無顯有不可信之情況，依刑事訴訟法
    第159 條之4 第1 款，亦得為證據。況被告丁○○於本院審
    理時，就檢察官詰問時及本院所提示之上揭通訊監聽譯文令
    其辯認時，均不否認監聽譯文之內容為真正，則該監聽譯文
    自有證據能力，核先敘明。另偵查員據各該次通訊監察結果
    而制作譯文，除了括號內關於「四一」、「軟」、「硬」、
    「五分」、「做1 次」、「我在啼」、「2 千」、「吃」一
    詞，備註係「海洛因」「安非他命」、「海洛因半錢」、「
    1 次注射海洛因量」、「海洛因毒癮發作」、「海洛因」、
    「海洛因」等，係其自行加註之文字外，為傳聞證據，其餘
    譯文內容被告丁○○均不否認真實性，應認具有證據能力。
  3.至被告丁○○於本院審理中雖曾爭執如附表2 編號7 所示監
    聽譯文，伊係回答「沒有」，不是「有」，監聽譯文記載不
    符，嗣又翻稱：監聽錄音帶內之聲音不是伊的聲音云云，惟
    經本院於94年10月5 日、同年10月11日勘驗結果，監聽錄音
    帶之內容與譯文相符，有勘驗筆錄可憑（見本院卷三30、11
    6 頁），且被告丁○○嗣於本院94年10月26日準備程序期日
    自承監聽錄音帶中之聲音確係其之聲音無訛（見本院卷三21
    1 頁），是就被告丁○○部分之監聽譯文有證據能力，應堪
    確信，亦附此敘明。
(五)、次按被告以外之人於審判外之陳述，雖不符前4 條之規定，
    而經當事人於審判程序同意作為證據，法院審酌該言詞陳述
    或書面陳述作成時之情況，認為適當者，亦得為證據。當事
    人或辯護人於法院調查證據時，知有第159 條第1 項不得為
    證據之情形，而未於言詞辯論終結前聲明異議者，視為有前
    項之同意。刑事訴訟法第159 條之5 第2 項定有明文。本案
    被告丁○○及其辯護人於本案言詞辯論終結前，並未爭執被
    告以外之人（包括共同被告庚○○、寅○○、證人乙○○等
    於警詢時之指訴及附表2 監聽譯文所列佳琳、阿娟、阿忠、
    小沈、小莊、辛○○、共同被告庚○○、寅○○等人之陳述
    ）於審判外之言詞陳述，無證據能力，揆諸上開規定，應視
    為被告丁○○及其辯護人已同意上開各該傳聞證據得作為證
    據，而本院審酌上開各該證據均非違法取得之證據，並無證
    據力明顯過低之情形，依法自有證據能力，合先敘明。
乙、有罪部分：（被告己○○轉讓第1級毒品部分）
壹、認定有罪之理由：
    訊據被告己○○雖矢口否認有何轉讓海洛因犯行，辯稱：伊
    所持有之毒品數量甚少，僅是供伊個人吸食之用，伊並未販
    賣毒品，庚○○、寅○○亦未幫伊聯絡毒品交易，丁○○並
    未幫伊運送毒品，譯文中四一是賣盜版光碟片及錄影帶云云
    。經查：
(一)、被告己○○對於將毒品海洛因轉讓他人之事實，坦承不諱，
    其於警詢時供承：「如附表2 編號6 所示之通話內容，是
    因為綽號『小沈』海洛因毒癮發作，要向我拿海洛因，我當
    時因在我大哥那邊，所以叫我同居女友綽號小華（真名庚○○）拿約0.05公克的海洛因到台北縣永和市○○路25巷口一
    家豆花店門口給小沈。如附表2 編號1 之監聽譯文內容是
    綽號「佳琳」之女子要向我購買海洛因4 分之1 錢（約0. 9
    公克）我以4500元賣給她，當天約定後我拿海洛因到台北縣
    永和市○○路39巷口全家便利商店前賣給『佳琳』。如附
    表2 編號2 之談話內容，是阿娟要向我買2000元海洛因約
    0.2 公克，但我只跟她收1800元，這次是在台北縣永和市○○路39巷口全家便利商店前交易。如附表2 編號3 之監聽
    譯文是綽號『阿忠』之男子要向我買4 分之1 錢的海洛因約
    0.9 公克價格4500元，當天我是在台北縣永和市○○路25巷
    口豆花店前交易。如附表2 編號4 之電話內容是彎彎、小
    莊要向我購買海洛因交易，有時候我沒空，就叫小宛接聽電
    話送海洛因到永和市○○路25巷及中和市○○路瑤宮商務旅
    館附近交易，每次交易量約0. 1～0.9 公克海洛因，交易價
    格1 千至4 千5 百元不等，我自93.1月至今大約販售給她們
    7 ～8 次。如附表2 編號8 之1 、編號5 之4 該2 通電話
    內容都是我賣海洛因給小莊（乙○○）的談話內容，我自93
    .1 月 起至今約販賣7 ～8 次給她，交易地點都在台北縣永
    和市○○路25巷附近及中和中山路瑤宮商務旅館附近，由我
    本人或叫小宛（寅○○）及阿榮（丁○○）送海洛因跟小莊
    交易」等語明確（見94偵3103號偵查卷，第7 至21頁）。
(二)、被告己○○上開轉讓毒品之事實，核與共同被告庚○○、寅
    ○○於警詢時之指述情節相符。
    1.庚○○於警詢時陳稱：「如附表2 編號6 之2 部分之監聽
      譯文係指小么要我先把藥給小沈，但因為我跟小沈不是朋
      友，所以把藥賣給小五。如附表2 編號6 之3 之譯文內容
      小沈是來拿藥沒錯，但該次是己○○自己處理。」等語（
      同上偵查卷，第67至70頁），而於實施監聽結果，如附表
      2 編號6 之1 、2 、3 所示（94年他字第866 號偵查卷，
      第3 、4 頁），為共同被告庚○○與小沈間之談話，觀其
      對話內容，內容係談論毒品轉讓之細節，且核與共同被告
      己○○於警詢時所稱如附表2 編號6 所示之監聽內容係指
      ：「因為綽號『小沈』海洛因毒癮發作要向我拿海洛因，
      我當時因在我大哥那邊，所以叫我同居女友綽號小華（真
      名庚○○）拿約0.05公克的海洛因到台北縣永和市○○路
      25巷口一家豆花店門口給小沈」等語相符（見93年度偵字
      第18815 號偵查卷第32頁）。顯見共同被告庚○○與被告
      己○○就轉讓毒品犯行有行為之分工，2 人有共同正犯關
      係至灼。
    2.寅○○於警詢時陳稱：「我與己○○是男女朋友關係，我
      有協助己○○販賣毒品，大約一個月前左右。2 、3 次。
      警方提供6 人照片給你指認，我可以當場指認為編號4 係
      己○○無誤。我只是幫忙送藥及接聽電話而已。都是己○○外出接洽取回的。如附表2 編號5 之1 之譯文，我有說
      過，電話內容是指要買海洛因，我認識小莊，但我不知道
      他的年籍資料，不清楚購買過幾次。如附表2 編號5 之3
      中之談話內容是我說的，該通電話她是來購買海洛因的。
      」等語（同上偵查卷第32頁至37頁），其於94年2 月3 日
      偵查時復結證稱：己○○有在賣毒品海洛因，他是從何時
      開始賣海洛因，伊不知道，己○○沒有賣安非他命，但是
      有時候有賣海洛因，買方都是打電話給己○○，我有聽到
      他們用電話在交易，人家都是用1 千、2 千跟己○○調海
      洛因，如附表2 編號5 之4 為『小莊』打電話給己○○要
      買毒品但是伊接的，因為當時伊在他旁邊，如果己○○在
      睡覺，別人打電話來跟他調毒品，都是伊在跟買方交易毒
      品的量、約定時間地點，但是都是己○○去把毒品拿給人
      家，伊只是負責幫他接聽電話跟接訂單等語（同上偵查卷
      ，第100-101 頁、第106 頁）。
    3.共同被告庚○○、寅○○雖嗣於偵查時翻稱：若有人要訂
      安非他命，會幫己○○接聽電話云云。然查庚○○、寅○○2 人與被告己○○間並無怨隙，且均與己○○有同居關
      係，業據2 人供承在卷，而販賣毒品為重罪，其自無設詞
      誣陷同居人之理。況且其本身亦已自承犯罪，其所言應無
      虛偽陳述之可能，再共同被告庚○○、寅○○於偵查中之
      陳述，既無不法取供之情形，衡諸常情，2 人於警詢及檢
      察官初次偵訊之供述，距事實發生之時較近，記憶當更為
      清晰，且2 人就有人向被告己○○調海洛因毒品乙節則無
      二致，況2 人甫經逮捕並解送檢察官，較少權衡利害得失
      、受他人干預或相互勾串供詞，比之事後翻異之言，理應
      更為可採，於無其他事證可證明其嗣後更異之詞與事實更
      為相符時，自不得任意捨棄其初供不採，而2 人嗣後於偵
      查中及於本院審理時翻異前詞，顯與監聽譯文之內容等積
      極證據不符，則係避重就輕，迴護被告之詞，不足採信（
      所涉偽證罪嫌，均應另移由檢察官依法偵辦）。
(三)、第查，有下列證人指述曾自被告己○○受讓第1 級毒品海洛
    因：
    1.證人辛○○部分：證人辛○○於警詢時陳稱：「警方於94
      年2 月3 日持搜索票，在台北市○○區○○街208 號4 樓
      現場查扣之物品，其中海洛因2 包（各毛重0.2 公克、淨
      重0.1 公克）是我所有，而其他海洛因1 包（毛重0.5 公
      克、淨重0. 4公克）、安非他命1 包（毛重0.7 公克、淨
      重0.5 公克）、注射針筒8 支、分裝勺5 支、殘渣袋7 個
      等證物是乙○○所有的。我有施用海洛因，第1 次海洛因
      於93年12月21日在永和市○○路上的一家麥當勞速食店裡
      的廁所內施用的，最近一次施用海洛因是在94年1 月29日
      的下午16時也是在永和市○○路上的一家麥當勞速食店裡
      的廁所內施用的。現場查扣之毒品係向綽號小么之男子買
      來的。據警方之譯文表所示，我於93年12月21日11時53分
      ，以我行動電話0000000000號撥打小么之行動電話000000
      0000號，在電話中我與小么相約在竹林路及提到等一下『
      四一』弄成2 半，我的意思是向小么購買毒品海洛因，我
      與小么相約於93.12.21日12時16分許在永和市○○路、福
      和路口處交易毒品海洛因。而譯文表所示93年12月21日至
      94年1 月12日期間，我曾多次以我行動電話0000000000
      號撥打小么之行動電話0000000000號，都是為了購買毒品
      海洛因。我向小么購買很多次毒品，我不記得幾次了，我
      每次都以1 千或2 千向綽號小么（己○○）購買海洛因1
      小包（分裝袋包裝），約用香煙吸食1 或2 次的量，詳細
      重量不清楚。」等語（見94年偵字3103號偵查卷，第71至
      74頁，94年2 月3 日第2 次警詢筆錄）。證人辛○○與被
      告己○○並無怨隙，亦無仇恨，應無故為誣攀之必要，是
      其所述應非憑空杜撰，且依附表2 編號4 監聽譯文所示，
      證人辛○○確實曾經有與己○○、寅○○談及毒品交易之
      細節；其於偵查時雖翻異前詞陳稱：毒品係向一個叫「小
      惠」的人買的，伊的行動電話號碼為0000000000號，如附
      表2 編號4 所示，伊多次用0000000000號打到己○○0000
      000000號電話，不是跟他們買毒品，是跟他們借錢，伊的
      綽號叫彎彎，「四一」的意思，伊不知道，監聽譯文中小
      么等一下「四一」弄成2 半，意思是說CD弄成2 片等語（
      同上卷，94年2 月3 日偵訊筆錄第104 至106 頁），然按
      證據之證明力，由法院本於確信自由判斷，但不得違背經
      驗法則及論理法則，證人所作先後不同之證言，何者為可
      採，事實審法院本得參酌其他相關證據為自由之判斷，苟
      無違背經驗法則及論理法則，即難指為違法（最高法院72
      年度臺上字第3976號判例意旨可資參照）。是證人之陳述
      有部分前後不符，或相互間有所歧異時，究竟何者為可採
      ，法院仍得本其自由心證予以斟酌，非謂一有不符或矛盾
      ，即應認其全部均為不可採信；經查，證人辛○○自承其
      所有之行動電話號碼為0000000000號，且綽號為「彎彎」
      ，其於警詢所述與被告己○○交易毒品內容與監聽譯文相
      符，況證人辛○○於94年2 月3 日，在台北市○○區○○
      街208 號4 樓，亦確實為警扣得海洛因2 包（各毛重0. 2
      公克、淨重0.1 公克），而嗣亦因施用第1 級毒品，經臺
      北地方法院於94年8 月18日以94年度訴字第607 號判決7
      月確定在案，有臺灣高等法院前案紀錄表、及刑事判決書
      各1 份可憑（見本院卷三，第165 至178 頁），其並無因
      指證被告己○○而有得邀減刑寬典之誘因或利益存在，故
      應可排除辛○○本身為求輕罪而誣指被告己○○犯罪之可
      能，是證人辛○○於警詢所述，應堪採信。至證人辛○○
      嗣雖於偵查時及本院94年11月8 日審理時具結稱毒品係向
      小惠之人購買，警詢所言不實在云云，然與附表2 編號4
      之監聽譯文不符，顯係事後迴護被告己○○之詞，不足採
      信。
    2.證人乙○○部分：證人乙○○於警詢時雖陳稱：被警方在
      房間內所查獲之毒品係向一位綽號阿弟年紀約30歲之男子
      購得，安非他命1 小包價錢1 千元、海洛因1 小包2 千元
      ，都是向綽號阿弟之男子等語（同上偵查卷，第77至79頁
      ）；其於偵查時則改稱：海洛因之前是跟一個叫「小惠」
      買的等語（同上偵查卷，第105 、106 頁），而於本院審
      理時則稱：阿弟及小惠是同時出現，伊都可以向他們購買
      ，並不認識在庭之被告己○○等語（見本院卷四第300 、
      301 頁），然查依附表2 編號5 所示監聽內容，係證人乙○○以其所有0000000000之行動電話撥打予號碼為000000
      0000號給被告己○○，而由寅○○接聽，並有完成第1 級
      毒品之交易，是證人乙○○上開所述顯與監聽譯文內容不
      符，且依附表2 編號8 之1 所示之監聽譯文，顯示乙○○
      與己○○確實認識，且有談論毒品交易之細節，是證人上
      開警詢、偵查及本院審理所述，顯難憑信，是證人乙○○
      所言不足為有利於被告己○○之認定。
(四)、通聯譯文中所指之暗語，如「四一」指海洛因，此有證人乙○○於本院94年11月8 日曾結證稱：「我們買毒品五分就是
    一個單位，大約八千至一萬元左右的海洛因。四一也是單位
    ，是五分的一半，是購買海洛因的意思，價格是五分的二分
    之一」等語（見本院卷四，第302 頁）。另被告己○○、共
    同被告寅○○均曾於警詢時供承譯文中所談論係交易海洛因
    無訛（見94年度偵字第1303號偵查卷第7 至21頁、第32頁至
    37 頁）。 被告庚○○及共同被告寅○○雖於偵查時翻稱：
    四一是指安非他命云云，顯係避重就輕之詞，至2 人嗣於本
    院審理時均附和被告己○○陳稱「四一」是指盜版光碟片云
    云，然依監聽內容觀之，如附表2 編號1 之1 「佳琳要拿1
    錢」、附表2 編號8 之4 中「一半的一半」、「一半的一半
    再一半」、「0.9 你給他4.5 」，附表2 編號8 之3 中「四
    一實重09，我這邊有磅秤，看他是用看還是用磅秤比較準」
    等，倘若「四一」指光碟片，為何需要刻意弄成2 片又再弄
    成2 片，又對光碟片之單位，怎會用幾錢來形容，又何需秤
    重? 另如附表2 編號8 之1 之監聽譯文中，提及「我在啼」
    、「要救命」、「我快艱苦死了」，共同被告寅○○供承：
    乙○○說我在啼，是毒癮發作難過等語（見本院卷三，第58
    頁），且倘若監聽內容之對話者是欲向被告己○○購買盜版
    光碟片，如教育片、色情片、國片、洋片等，為何會如此緊
    急而用救命等語來形容? 顯不符常情，又監聽譯文中甚有錄
    音帶要價2 萬3 、4 元（見93年偵字第3103號偵查卷，第12
    4 頁），盜版光碟片價格竟達上萬元，遠高於正版光碟、錄
    音帶，實難想像，足見被告己○○抗辯監聽中所談論之「四
    一」是盜版光碟片云云，顯不足採信。又監聽譯文中綽號「
    小么、小毛」、「小華」、「小莞」即為被告己○○、共同
    被告寅○○、庚○○，此經被告己○○、丁○○及共同被告
    寅○○、庚○○供述在卷。而如附表2 編號1 至6 之監聽內
    容，乃被告己○○、共同被告寅○○、庚○○等人與綽號「
    佳琳」、甲○○、「阿忠」、辛○○、乙○○、「小沈」等
    人談論毒品轉讓之細節，此部分乃經合法監聽錄得之錄音，
    係憑機械力照錄，未經人為操作，復未伴有個人主觀意見在
    內，應足採信。而其中如附表2 編號4 之5 、6 、及5 之1
    、2 均由共同被告寅○○代被告己○○接聽電話，有的甚由
    共同被告寅○○交付毒品給他人，足見共同被告寅○○確有
    參與轉讓毒品之行為分工；另證人辛○○、乙○○、甲○○
    3 人亦確有因施用第1 級毒品，而經臺灣臺北地方法院分別
    以94年度訴字第607 、401 號判處有期徒刑7 月、1 年，及
    經臺灣宜蘭地方法院以94年度訴字第176 號判處有期徒刑8
    月，有各該判決書3 份可憑。
(五)、此外，被告己○○、及共同被告寅○○在臺北縣中和市○○
    路○ 段39號瑤宮旅館1202房，依序為警扣得如附表1 編號24
    所示之被告己○○所有，供聯絡轉讓毒品所用之行動電話1
    支，及編號12所示之共犯寅○○所有，供轉讓毒品所用之海
    洛因1 包扣案足憑。而共同被告庚○○於94年2 月3 日10時
    30 分 許，在台北縣永和市○○路39巷32弄8 號2 樓為警查
    獲，並扣得如附表1 編號1 至11所示之物品，有搜索扣押筆
    錄、照片附卷可稽及該等物品扣案為憑。而扣案之物經送請
    法務部調查局鑑定結果，其中附表1 編號10之粉末4 包（送
    驗標示1 、8 、12、14，合計驗餘淨重31.07）及 編號11之
    毒品（鑑驗標示編號1 、3 、5 者，合計淨重1. 4公克），
    均檢出有海洛因之成份（詳細重量及內容詳如附表1 鑑驗結
    果欄），有該局94年5 月9 日、5 月11日調科壹字第060009
    720 、000000000 號鑑定書在卷可憑。此外復有如附表1 編
    號3 、5 至8 所示之電子磅、研磨機、分裝、分裝袋等共
    同被告庚○○所有，供轉讓毒品所用之工具扣案可資佐證。
    依前開證人之證詞、及查獲扣案物品、監聽譯文之補強證據
    ，堪認共同被告庚○○、寅○○、及證人辛○○前揭指證被
    告己○○確有轉讓毒品海洛因之犯行尚非子虛。而被告己○○轉讓毒品海洛因予人非法施用之次數及因被告轉讓毒品海
    洛因予人所得之金錢，參諸「罪疑惟輕應有利於被告認定」
    之證據法則，就被告販賣毒品之時間、次數、金額、數量等
    犯罪事實，自應從輕予以認定，倘毒品次數、金額、數量等
    若有出入，則均以證人或被告所述最低者為準。是
    本件應認被告轉讓第一級毒品海洛因予他人之時間係自93年
    12 月18 日起迄同94年1 月13日止，次數為12次，前後轉讓
    毒品海洛因所得之財物共計21300 元。
(六)、再按毒品危害防制條例第8 條所謂轉讓，係行為人將自己持
    有之物，移轉予他人者而言。本件被告己○○既以自己名義
    先向自稱「楊先生」之人購入海洛因，則該購入之海洛因，
    於斯時自應歸被告己○○持有，殆無置疑，從而被告嗣後將
    之轉讓而移轉予如犯罪事實（一）至（六）辛○○等人，依
    上開說明，其所為自該當於前揭所定之轉讓行為。次按販賣
    毒品之所謂販賣行為，係行為人基於營利之目的，而販入或
    賣出毒品而言。販賣毒品者，其主觀上有營利之意圖，且客
    觀上有販賣之行為，即足構成，至於實際上是否已經獲利，
    則非所問。即於有償讓與他人之初，係基於營利之意思，並
    著手實施，而因故無法高於購入之原價出售，最後不得不以
    原價或低於原價讓與他人時，仍屬販賣行為。必也始終無營
    利之意思，縱以原價或低於原價有償讓與他人，方難謂為販
    賣行為，而僅得以轉讓罪論處。故營利意圖為販賣毒品之必
    要構成要件。最高法院93年度臺上字第1651號刑事判決要旨
    可資參照。本件依證人辛○○、共同被告庚○○、寅○○前
    開證詞，均證述被告己○○提供毒品海洛因予他人施用部分
    ，雖有收取金錢，惟無證據顯示有營利之意圖，或賺取差價
    ，甚有無償交付之情形，是被告己○○所為，應僅該當於轉
    讓第1 級毒品罪之構成要件，尚難以販賣第1 級毒品罪論處
    ，公訴意旨此部分容有誤會，附此敘明。
(七)、綜上，足徵被告己○○上開於警詢中任意性自白非虛，被告
    己○○雖嗣於本院審理中翻異前供，辯稱警詢時遭警誘導，
    及未曾無償轉讓毒品云云，無非卸責之詞，不足採信。本案
    事證明確，被告己○○確有與共同被告庚○○、寅○○共同
    轉讓第1 級毒品犯行，應堪確信，應予依法論科。
貳、論罪及科刑
一、論罪：
  (一)、按海洛因為毒品危害防制條例第2 條第2 項第1 款所列之
      第1 級毒品，不得持有、轉讓。核被告己○○轉讓海洛因
      之所為，係犯毒品危害防制條例第8 條第1 項轉讓第1級
      毒品罪。其轉讓毒品前持有毒品之低度行為，應為轉讓之
      高度行為所吸收，不另論罪。
  (二)、按刑事訴訟法第95條第1 款規定「訊問被告應先告知犯罪
      嫌疑及所犯所有罪名。罪名經告知後，認為應變更者，應
      再告知。」顧此規定固為被告在刑事訴訟程序上應受告知
      之權利，旨在使被告能充分行使防禦權。然被告如已知所
      防禦或已提出防禦，或事實審法院於審判過程中已就被告
      所犯罪名，應變更罪名之構成要件為實質之調查者，縱疏
      未告知罪名，對被告防禦權之行使既無所妨礙，其訴訟程
      序雖有瑕疵，但顯然於判決無影響者，仍不得據為提起非
      常上訴之適法理由（90年度台非字第312 號）。又所謂販
      賣毒品，雖不以事後是否果有得利為要件，但仍須以營利
      之意思，而有販入或賣出之行為，方足構成，倘始終無營
      利之意思，縱以購入原價或低於原價有償讓與他人，僅屬
      轉讓範疇，自難謂為販賣行為（最高法院84年度台上字第
      6169號判決意旨參照）。公訴人雖認被告己○○所為係犯
      同條例第4 條第1 項販賣第1 級毒品罪嫌（此為蒞庭檢察
      官當庭追加起訴），然本件無證據足認被告己○○交付毒
      品於主觀上有何賺取差價營利之意思，未可執此認定被告
      己○○涉有販賣毒品罪嫌，檢察官之起訴法條容有未洽，
      惟因基本社會事實相同，而無礙於事實之同一性，自應依
      法變更起訴法條為同法第8 條第1 項轉讓第1 級毒品罪。
  (三)、被告己○○、與共同被告庚○○、寅○○間就轉讓第1 級
      毒品犯行，有犯意聯絡及行為分擔，均為共同正犯。被告
      己○○多次轉讓第1 級毒品行為，時間緊接，方法相同，
      觸犯構成要件相同之罪名，顯係基於概括犯意為之，為連
      續犯，應依刑法第56條規定，以一罪論處，並加重其刑。
      雖起訴書犯罪事實僅載被告己○○販賣安非他命犯行，惟
      嗣經蒞臨檢察官當庭追加販賣海洛因犯行，此部分既經合
      法追加起訴，本院自應併予審酌（惟嗣本院認此部分僅構
      成轉讓海洛因犯行，變更起訴法條，業如前述）；又雖起
      訴書並未敘及如事實欄犯罪事實（四）中94年1 月11 日8
      時13分許（即附表2 編號4 之6）， 及犯罪事實（五）中
      94年1 月13日3 時42分許（即附表2 編號5 之1）， 及犯
      罪事實（六）之轉讓第1 級毒品犯行，惟因此部分與前揭
      有罪部分，有連續犯裁判上一罪之關係，基於審判不可分
      原則，本院自應併予審酌。至按毒品危害防制條例第8 條
      第5 項固規定：「轉讓毒品達一定數量，加重其刑至二分
      之一，其標準由行政院定之」，行政院並據該規定於93年
      1 月7 日發布「轉讓持有毒品加重其刑之數量標準」，該
      標準第2 條第1 項第1 款規定：「轉讓、持有第一級毒品
      達淨重五公克以上者，加重其刑至二分之一」，並自發布
      日施行。然查：被告轉讓第1 級毒品海洛因與「阿忠」、
      辛○○、乙○○之數量，依辛○○、乙○○分別於警詢及
      偵審所述以觀，並無從明確查明該轉讓第1 級毒品海洛因
      之數量為何，依「罪證有疑，利歸被告」之證據法則，自
      無從認定被告己○○轉讓第1 級毒品海洛因之數量已達淨
      重5 公克以上，尚不得依該標準加重其刑，併此指明。
二、科刑：
  (一)、本院審酌海洛因毒品對於人體會產生成癮性、依賴性，轉
      讓毒品行為，乃煙毒禍害的根源之一，其貨源不斷，流毒
      所及，不僅僅多數人的生命、身體受到侵害，社會、國家
      法益的受到侵害，也不能豁免，已經不是個人一己的生命
      、身體法益侵害可以比擬的，被告己○○本身有吸食毒品
      ，不思戒除毒癮，竟於自己施用之餘，復多次轉讓毒品供
      他人施用，無視轉讓毒品予他人施用助長毒品氾濫，對於
      社會秩序、國民健康之危害，倘未予嚴厲懲罰，無法導正
      被告等之偏差行為及觀念，並惕勵潛在社會違法邊緣之人
      士，復審酌被告之素行、智識程度（高中肄業），犯罪之
      目的、手段、危害之程度、及被告己○○於犯罪後，猶設
      詞狡飾犯行，毫無悔改之意等一切情狀，依被告己○○參
      與犯罪之程度及在本件罪行所扮演之角色，參與犯罪之時
      間、深度，量處如主文所示之刑，以示懲儆。
  (二)、1.扣案如附表1 編號10之海洛因毒品4 包（鑑驗標示1 、
        8 、12、14，合計驗餘淨重31.07 公克），及編號11之
        海洛因毒品（鑑驗標示編號1 、3 、5 者，合計驗餘淨
        重1. 4公克），及附表1 編號12之海洛因毒品1 包（驗
        餘淨重0.31公克），分係共犯庚○○與寅○○所有，供
        本件轉讓第1 級毒品犯罪查獲之毒品，應依毒品危害防
        制條例第18條第1 項前段之規定，諭知沒收銷燬之。
      2.另附表編號3 、5 、6 、7 、8 電子磅秤、磅秤、研磨
        機、分裝工具及篩具、夾鏈袋等，係屬共犯庚○○所有
        、用以防止毒品受潮便於攜帶轉讓之物，及為供本件轉
        讓毒品所用之物，均應依毒品危害防制條例第19條第1
        項之規定沒收。扣案之行動電話編號24（號碼為000000
        0000），為被告己○○所有，且依通聯紀錄顯示有供聯
        絡毒品轉讓交易所用之物，亦應依同法第19條第1 項之
        規定沒收。
      3.另被告己○○轉讓第1 級毒品所得財物21300 元，併應
        依毒品危害防制條例第19條第1 項規定，宣告沒收之，
        如全部或一部不能沒收時，以其財產抵償之。
      4.至附表1 編號10所示白粉10包（鑑驗標示編號2 至7 、
        9 至11、13者），經檢驗均無法定毒品成分且無證據證
        明與本案轉讓第1 級毒品海洛因犯行有關，爰不宣告沒
        收；附表1 編號13至15所示之海洛因毒品3 包（合計驗
        餘淨重11.52 公克），因無證據顯示係被告己○○供本
        件轉讓第1 級毒品所用之物，爰不宣告沒收銷燬。
      5.而扣案如附表1 編號1 之安非他命1 瓶、及編號11所示
        之大麻5 包（其中鑑驗標示編號2 者，含大麻成分，鑑
        驗淨重0.45公克，及標示編號4 者，未驗出任何毒品成
        分），既與其轉讓第1 級毒品海洛因之犯罪事實無涉，
        爰不宣告沒收銷燬。至扣案如附表1 編號18之安非他命
        1 包等毒品，被告己○○供稱係供自己施用（詳如丙、
        三、(三)下述），既與本案轉讓第1 級毒品之犯行無涉，
        亦不宣告沒收銷燬。
      6.又附表1 編號2 、4 、9 、21乃施用毒品所用之物品，
        及附表1 編號9 之殘渣袋，袋內雖有少許白色粉末，有
        海洛因之成分，惟因已無法析離之，既均無積極證據證
        明係因本件轉讓毒品所用之物，即不宣告沒收或沒收銷
        燬。而扣案之行動電話如附表編號22、23、25、26所示
        之行動電話，雖為被告己○○所有，惟依卷內相關之監
        聽資料，均無從證明係被告己○○、或共同被告庚○○
        、寅○○用以聯絡轉讓毒品所用者，且均非屬應為義務
        沒收之違禁物品，自無從宣告沒收。至附表1 編號16、
        17、19、20所示之物，被告己○○供稱為其所有供施用
        毒品所用之物，既無證據顯示有供本案轉讓毒品所用之
        物，爰不宣告沒收之。
丙、免訴部分（被告己○○販賣安非他命部分）：
一、公訴意旨另以：被告己○○於如事實欄所示（一）（二）、
    （三）、（四）（94年1 月11日8 時13分許之犯行除外）、
    （五）（94年1 月13日3 時42分許之犯行除外）、（六）（
    此部分為蒞臨檢察官追加起訴）之時間、地點，販賣安非他
    命給綽號「佳琳」、「阿娟」、「阿忠」、證人辛○○、乙○○、小沈等人，因認被告己○○此部分涉有毒品危害防制
    條例第4 條第2 項販賣第2 級毒品之罪嫌。
二、公訴人認為被告己○○涉有上開販賣第2 級毒品罪嫌，無非
    係以被告己○○於偵查中之自白、及共同被告庚○○、丁○○、寅○○於警詢及偵查中之供述，及證人辛○○、乙○○
    於警詢時之證述，行動電話之監聽譯及有附表1 之扣案物等
    執為論據。訊據被告己○○堅決否認有販賣第2 級毒品罪嫌
    ，辯稱：監聽譯文中之四一是指光碟片、錄音帶云云。
三、按犯罪事實應依證據認定之，無證據不得認定犯罪事實。又
    不能證明被告犯罪者，應諭知無罪之判決，刑事訴訟法第15
    4 條第2 項、第301 條第1 項分別定有明文。再公訴人之起
    訴，本以使被告受刑事訴追為目的，故其起訴事實是否與真
    實事實相符，自應調查其他證據，以資審認，苟其所為攻擊
    之詞，尚有瑕疵，則在此瑕疵未予究明以前，即不能遽採為
    斷罪之基礎。另按事實之認定，應憑證據，如未能發現相當
    證據，或證據不足以證明，自不能以推測或擬制之方法，為
    裁判基礎，本院經查：
(一)、被告己○○於警詢時坦承有交付海洛因予他人，雖嗣於偵查
    中翻稱有販賣安非他命，惟此部分偵查中之供述，因有刑事
    訴訟第156 條第1 項之情形，無證據能力，業如前述，至通
    聯譯文中所指之暗語，如「四一」係指海洛因，此有證人乙○○於本院94年11月8 日結證屬實（見本院卷四，第302 頁
    ）。另被告己○○、共同被告寅○○均曾於警詢時供承譯文
    中所談論係交易海洛因無訛（見94年度偵字第1303號偵查卷
    第7 至21頁、第32頁至37頁），共同被告庚○○、寅○○雖
    於偵查時翻稱：四一是指安非他命云云，顯係避重就輕之詞
    ，業如前述，是依現有監聽譯文資料無從認定被告確有販賣
    第2 級毒品之事實。
(二)、而被告丁○○則稱：伊雖有帶人至永和市○○路己○○之住
    處找己○○，但伊不知他們去找己○○何事等語。而證人辛○○於警詢時稱：警方之譯文表所示，伊於93年12 月21 日
    11時53分，以行動電話0000000000號撥打小么之行動電話00
    0000 0000 號，在電話中伊與小么相約在竹林路及提到等一
    下「四一」弄成2 半，我的意思是向小么購買毒品海洛因等
    語，是依證人辛○○及丁○○所陳，亦不足以認定被告有販
    賣安非他命之情事。
(三)、末查，扣案如附表1 編號18之安非他命1 包等毒品，觀其數
    量並非鉅量，被告己○○供稱係供自己施用，而被告己○○
    確有因施用第1 級毒品及第2 級毒品之惡習，經本院於94年
    5 月31日以94年度訴字第381 號判處有期徒刑1 年2 月，嗣
    被告己○○提起上訴，分別為臺灣高等法院及最高法院上訴
    駁回確定在案，有該判決書，本院刑事案件電話紀錄查詢表
    及本院被告全國前案紀錄表各1 份在卷可稽（附於本院卷四
    內）。此外，本院復查無其他證據足以證明被告己○○係基
    於營利之意圖而有販入毒品安非他命或曾持之販賣予他人以
    營利，此部分販賣第2 級毒品之犯行既不能證明，本應為無
    罪之諭知，但因被告己○○確實持有第2 級毒品，而持有第
    2 級毒品係施用第2 級毒品之低度行為，為訴訟經濟，本院
    即須先變更法條為毒品危害防制條例第11條第1 項之持有第
    2 級毒品，惟持有之低度行為又為施用之高度行為所吸收，
    而被告施用第2 級毒品部分，已經判決確定，業如前述，此
    部分自應為被告己○○免訴之諭知（見臺灣高等法院暨所屬
    法院93年法律座談會提案第6 號紀錄）。至編號18之安非他
    命1 包，因本件諭知免訴而無主刑之宣告，則屬從刑性質之
    沒收部分即無所附麗，爰不宣告沒收銷燬之。
丁、無罪部分（被告丁○○部分）：
一、公訴意旨另以：被告丁○○與共同被告己○○、庚○○、寅
    ○○於如事實欄所示（一）（二）、（三）、（四）（94年
    1 月11日8 時13分許之犯行除外）、（五）（94年1 月13日
    3 時42分許之犯行除外）、（六）（此部分為蒞臨檢察官追
    加起訴）、及如附表2 編號7 （此部分亦為蒞臨檢察官追加
    起訴）所示之時間、地點，共同販賣第1 、2 級毒品海洛因
    、安非他命，給綽號「佳琳」、「阿娟」、「阿忠」、證人
    辛○○、乙○○、隋森宇等人，因認被告丁○○此部分涉有
    毒品危害防制條例第4 條第1 、2 項販賣第1 、2 級毒品之
    罪嫌。
二、公訴人認為被告丁○○涉有上開販賣第1 、2 級毒品罪嫌，
    無非係以共同被告己○○於警詢時之供述、共同被告庚○○
    、寅○○於警詢及偵查中之供述，被告丁○○於警詢及偵查
    中之供述，及證人辛○○於警詢時之證述，行動電話之監聽
    譯及有附表1 之扣案物等執為論據。訊據被告丁○○堅決否
    認有販賣第2 級毒品罪嫌，辯稱：伊帶至永和市○○路己○○之住處找己○○，但伊不知他們去找己○○何事等語。
三、按犯罪事實應依證據認定之，無證據不得認定犯罪事實；又
    不能證明被告犯罪者，應諭知無罪之判決，刑事訴訟法第15
    4 條第2 項、第301 條第1 項分別定有明文。刑事訴訟上證
    明之資料，無論其為直接或間接證據，均須達於通常一般之
    人均不致有所懷疑，而得確信其為真實之程度，始得據為有
    罪之認定，若其關於被告是否犯罪之證明未能達此程度，而
    有合理懷疑之存在，致使無從形成有罪之確信，即不得遽為
    不利被告之認定，亦有最高法院76年度臺上字第4986號判例
    意旨可供參考。
四、經查，被告丁○○於警詢時固供承：伊協助己○○販賣毒品
    ，有人要向己○○購買毒品時就叫伊負責帶他們上樓購買及
    有時伊會幫己○○外出送毒品等語；惟嗣於偵查及本院審理
    時則稱：小莊、小娟、小琪去找共同被告己○○，帶上去，
    伊人就走了，不知道共同被告己○○賣什麼，他們是講要買
    4 片CD及1 片錄音帶等語。而己○○於警詢時固稱：「如附
    表2 編號7 之監聽譯文，是因為我在睡覺，阿榮（丁○○）
    幫我接聽電話，阿森說他要買一千元的安非他命，由阿榮跟
    他交易，地點在永和市○○路25巷9 弄7 號1 樓．．．阿森
    （隋宇森）是我堂兄，平常他沒有錢向我購買海洛因及安非
    他命吸食，我就免費提供海洛因及安非他命給他吸食，他幫
    我送毒品跟購買者交易，或是他幫朋友仲介向我購買毒品而
    從中賺取一點差價。」等語，惟嗣共同被告己○○於本院審
    理時即翻稱被告丁○○並無幫忙運送毒品等語，且依己○○
    警詢所述因隋宇森是其堂兄，平時係免費提供毒品給他吸食
    ，是縱有交付毒品，亦難認有營利之情事；而如附表2 編號
    7 所示之監聽譯文丁○○之通話對象為隋森宇，其於警詢時
    則堅持否認有販賣或交易毒品之情事（見94年2 月3 日第1
    次警詢筆錄，94偵3103號偵查卷卷，第49至52），而隋森宇
    嗣經傳喚、拘提不到，亦無法對其行對質詰問；另共同被告
    庚○○、寅○○之陳述亦未能證明被告丁○○有販賣毒品，
    而證人辛○○於警詢時之證述，均無講述關於本案被告丁○○之犯行部分，因不具關連性，本院因認證人辛○○之警詢
    證言，就被告丁○○部分，無證據能力，業如前述。此外扣
    案毒品、分裝工具等，均非丁○○所有，亦據被告己○○、
    共同被告庚○○供承在卷。
五、綜上所述，本件公訴意旨認被告丁○○前開販賣第1 、2 級
    毒品供人施用所涉犯之販賣第1 、2 級毒品罪嫌，所舉證據
    尚未達於通常一般之人均不致於有所懷疑，而得確實證明公
    訴意旨所指犯罪事實之程度，尚不得遽以之為不利於被告之
    認定。此外，本案復查無其他積極確切之證據足認被告確有
    販賣第1 、2 級毒品海洛因供人施用之不法犯行，揆諸前開
    法條及判例意旨，既不能證明被告犯罪，就此部分自應為被
    告丁○○無罪之諭知。
據上論斷，應依刑事訴訟法第299 條第1 項前段、第300 條、第
301 條第1 項、302 條第1 款，毒品危害防制條例第8 條第1 項
、第18條第1 項前段、第19條第1 項，刑法第11條前段、第28條
、第56條，判決如主文。
本案經檢察官張慶林到庭執行職務。
中　　華　　民　　國　　94　　年　　12　　月　　12　　日
                  刑事第十二庭  審判長法　官  高玉舜
                                      法  官  楊博欽
                                      法  官  吳幸娥
以上正本證明與原本無異
如不服本判決應於送達後10日內向本院提出上訴狀
                                      書記官　洪惠玲
中　　華　　民　　國　　94　　年　　12　　月　　13　　日
附錄本案論罪科刑法條全文：
毒品危害防制條例第8條
轉讓第一級毒品者，處 1 年以上 7 年以下有期徒刑，得併科新
臺幣 1 百萬元以下罰金。
轉讓第二級毒品者，處 6 月以上 5 年以下有期徒刑，得併科新
臺幣 70 萬元以下罰金。
轉讓第三級毒品者，處 3 年以下有期徒刑，得併科新臺幣 30 萬
元以下罰金。
轉讓第四級毒品者，處 1 年以下有期徒刑，得併科新臺幣 10 萬
元以下罰金。
前四項之未遂犯罰之。
轉讓毒品達一定數量者，加重其刑至二分之一，其標準由行政院
定之。
附表1：
┌──┬───┬───┬───┬───┬────────┐
│編號│物品名│數量或│所有人│備  註│   鑑驗結果     │
│    │稱    │重量  │      │      │                │
├──┼───┼───┼───┼───┼────────┤
│ 1  │安非他│1 瓶（│庚○○│於台北│                │
│    │命    │毛重4.│      │縣永和│                │
│    │      │8 公克│      │市竹林│                │
│    │      │）    │      │路39巷│                │
│    │      │      │      │32弄8 │                │
│    │      │      │      │號2 樓│                │
│    │      │      │      │查獲  │                │
│    │      │      │      │      │                │
│    │      │      │      │      │                │
│    │      │      │      │      │                │
│    │      │      │      │      │                │
│    │      │      │      │      │                │
├──┼───┼───┼───┼───┼────────┤
│ 2  │吸食器│4組   │庚○○│同上  │                │
├──┼───┼───┼───┼───┼────────┤
│ 3  │研磨機│2組   │庚○○│同上  │                │
├──┼───┼───┼───┼───┼────────┤
│ 4  │酒精燈│1組   │庚○○│同上  │                │
├──┼───┼───┼───┼───┼────────┤
│ 5  │電子磅│1台   │庚○○│同上  │                │
├──┼───┼───┼───┼───┼────────┤
│ 6  │分裝勺│4支   │庚○○│同上  │                │
├──┼───┼───┼───┼───┼────────┤
│ 7  │分裝袋│260個 │庚○○│同上  │                │
│    │（大）│      │      │      │                │
├──┼───┼───┼───┼───┼────────┤
│ 8  │分裝袋│100 個│庚○○│同上  │                │
│    │（中）│      │      │      │                │
├──┼───┼───┼───┼───┼────────┤
│ 9  │含海洛│32個  │庚○○│同上  │                │
│    │因殘渣│      │      │      │                │
│    │袋    │      │      │      │                │
├──┼───┼───┼───┼───┼────────┤
│ 10 │海洛因│14包（│庚○○│同上  │94年5 月9 日法務│
│    │（94煙│毛重83│      │      │部調查局鑑定通知│
│    │374） │.4 公 │      │      │書：            │
│    │      │克、淨│      │      │一、送驗白粉標示│
│    │      │重81.1│      │      │1、8、12、14計四│
│    │      │公克）│      │      │包均含微量第一級│
│    │      │      │      │      │第6 項毒品海洛因│
│    │      │      │      │      │成分，合計淨重31│
│    │      │      │      │      │.07 公克（空包裝│
│    │      │      │      │      │重4. 26 公克）（│
│    │      │      │      │      │註：因海洛因量微│
│    │      │      │      │      │，定量分析無法檢│
│    │      │      │      │      │出海洛因純度值）│
│    │      │      │      │      │。              │
│    │      │      │      │      │二、送驗白粉標示│
│    │      │      │      │      │2 、3 、4 、5 、│
│    │      │      │      │      │6 、7 、9 、10、│
│    │      │      │      │      │11、13 計 十包經│
│    │      │      │      │      │檢驗結果均無法定│
│    │      │      │      │      │毒品成分，合計淨│
│    │      │      │      │      │重41.92 公克（空│
│    │      │      │      │      │包裝重7. 22 公克│
│    │      │      │      │      │）。（參本院卷三│
│    │      │      │      │      │，100）         │
├──┼───┼───┼───┼───┼────────┤
│ 11 │大麻  │5 包（│庚○○│同上  │94年5 月11日法務│
│    │（94煙│毛重4.│      │      │部調查局鑑定通知│
│    │374） │2 公克│      │      │書：            │
│    │      │、淨重│      │      │一、送驗煙草經本│
│    │      │3.1 公│      │      │局標示編號3 暨5 │
│    │      │克）  │      │      │號者均含第一級第│
│    │      │      │      │      │6 項毒品海洛因成│
│    │      │      │      │      │分，煙草共重0.57│
│    │      │      │      │      │公克（空包裝重0.│
│    │      │      │      │      │71公克）。二、送│
│    │      │      │      │      │驗煙草經本局標示│
│    │      │      │      │      │編號1 者含第一級│
│    │      │      │      │      │第6 項毒品海洛因│
│    │      │      │      │      │暨第二級第24項毒│
│    │      │      │      │      │品大麻成分，煙草│
│    │      │      │      │      │重0.83公克，空包│
│    │      │      │      │      │裝重0.32公克。三│
│    │      │      │      │      │、送驗煙草經本局│
│    │      │      │      │      │標示編號2 者含第│
│    │      │      │      │      │二級第24項毒品大│
│    │      │      │      │      │麻成分，煙草重0.│
│    │      │      │      │      │45公克，空包裝重│
│    │      │      │      │      │0.20公克。四、送│
│    │      │      │      │      │驗種子經本局標示│
│    │      │      │      │      │編號4 者檢驗結果│
│    │      │      │      │      │未發現法定毒品成│
│    │      │      │      │      │分，種子重0.43公│
│    │      │      │      │      │克，空包裝重0.19│
│    │      │      │      │      │公克。（參本院卷│
│    │      │      │      │      │三，101）       │
├──┼───┼───┼───┼───┼────────┤
│ 12 │海洛因│1 包（│寅○○│於台北│臺北縣政府警察局│
│    │（94煙│毛重0.│      │縣中和│永和分局毒品初步│
│    │262） │73公克│      │市中山│鑑驗報告單：    │
│    │      │，淨重│      │路二段│一、經本分局依聯│
│    │      │0.16公│      │39號（│勤二○四廠製造之│
│    │      │克）  │      │瑤宮旅│煙毒品A 包試劑初│
│    │      │      │      │館1202│步檢驗結果：呈嗎│
│    │      │      │      │房）查│啡、海洛因反應。│
│    │      │      │      │獲    │（參94毒偵1102號│
│    │      │      │      │      │卷，22）        │
│    │      │      │      │      │94年4 月7 日法務│
│    │      │      │      │      │部調查局鑑定通知│
│    │      │      │      │      │書：            │
│    │      │      │      │      │一、送驗白粉含第│
│    │      │      │      │      │一級第6 應毒品海│
│    │      │      │      │      │洛因成分，淨重0.│
│    │      │      │      │      │31公克（空包裝重│
│    │      │      │      │      │0.52公克）（參本│
│    │      │      │      │      │院卷一，94）    │
├──┼───┼───┼───┼───┼────────┤
│ 13 │海洛因│1 包（│己○○│同上  │94年4 月5 日法務│
│    │（94煙│毛重8.│      │      │部調查局鑑定通知│
│    │263 ）│6 公克│      │      │書：            │
│    │      │、淨重│      │      │一、送驗白粉本局│
│    │      │7.8 公│      │      │標示HR（+）者 二│
│    │      │克）  │      │      │包均含第一級第6 │
├──┼───┼───┼───┼───┤項毒品海洛因成分│
│ 14 │海洛因│1 包（│己○○│同上  │，合計淨重8.40公│
│    │（94煙│毛重3.│      │      │克（空包裝重0.91│
│    │263 ）│83公克│      │      │公克），純度74.5│
│    │      │、淨重│      │      │6 ％，純質淨重  │
│    │      │3.03公│      │      │6.26公克。二、送│
│    │      │克）  │      │      │驗白粉經本局標示│
├──┼───┼───┼───┼───┤HR（+）s者乙包含│
│ 15 │海洛因│1 包（│己○○│同上  │微量第一級第6 項│
│    │（94煙│毛重0.│      │      │毒品海洛因成分，│
│    │263 ）│38公克│      │      │淨重3.12公克，空│
│    │      │、淨重│      │      │包裝重0.63公克（│
│    │      │0.08公│      │      │註：因海洛因量微│
│    │      │克）  │      │      │，定量分析無法檢│
│    │      │      │      │      │出海洛因純度值）│
│    │      │      │      │      │。（參本院卷一，│
│    │      │      │      │      │93）            │
├──┼───┼───┼───┼───┼────────┤
│ 16 │殘渣袋│8 包  │己○○│同上  │94年6 月15日行政│
│    │（內有│      │      │      │院衛生署管制藥品│
│    │海洛因│      │      │      │管理局檢驗成績書│
│    │，無法│      │      │      │：檢體編號：1384│
│    │秤重）│      │      │      │，檢體外觀：殘渣│
│    │      │      │      │      │袋內有少許白色粉│
│    │      │      │      │      │末。送驗數量：8 │
│    │      │      │      │      │只。結果判定：檢│
│    │      │      │      │      │出Heroin成分。（│
│    │      │      │      │      │備考：海洛因（He│
│    │      │      │      │      │roin ）屬「毒品 │
│    │      │      │      │      │危害防制條例」第│
│    │      │      │      │      │一級毒品。（參本│
│    │      │      │      │      │院卷二，204）   │
├──┼───┼───┼───┼───┼────────┤
│ 17 │分裝袋│12個  │己○○│同上  │                │
├──┼───┼───┼───┼───┼────────┤
│ 18 │安非他│1 包（│己○○│同上  │94年6 月15日行政│
│    │命    │毛重0.│      │      │院衛生署管制藥品│
│    │      │73公克│      │      │管理局檢驗成績書│
│    │      │、淨重│      │      │：檢體編號：1383│
│    │      │0.16公│      │      │，檢體外觀：白色│
│    │      │克）  │      │      │或無色透明結晶或│
│    │      │      │      │      │結晶性粉末。送驗│
│    │      │      │      │      │數量：實稱毛重0.│
│    │      │      │      │      │930 公克（含塑膠│
│    │      │      │      │      │袋及標籤紙）。結│
│    │      │      │      │      │果判定：檢出Meth│
│    │      │      │      │      │amphetamine 成分│
│    │      │      │      │      │。（備考：甲基安│
│    │      │      │      │      │非他命（Methamph│
│    │      │      │      │      │etamine）屬 「毒│
│    │      │      │      │      │品危害防制條例」│
│    │      │      │      │      │第二級毒品。（參│
│    │      │      │      │      │本院卷二，204） │
├──┼───┼───┼───┼───┼────────┤
│ 19 │電子磅│1個   │己○○│同上  │                │
│    │秤    │      │      │      │                │
├──┼───┼───┼───┼───┼────────┤
│ 20 │研磨砵│1個   │己○○│同上  │                │
├──┼───┼───┼───┼───┼────────┤
│ 21 │安非他│1個   │己○○│同上  │                │
│    │命吸食│      │      │      │                │
│    │器    │      │      │      │                │
├──┼───┼───┼───┼───┼────────┤
│ 22 │行動電│1支   │己○○│同上  │0000000000      │
│    │話    │      │      │      │序號：0000000000│
│    │      │      │      │      │46607           │
├──┼───┼───┼───┼───┼────────┤
│ 23 │行動電│1支   │己○○│同上  │0000000000      │
│    │話    │      │      │      │序號：0000000000│
│    │      │      │      │      │75936           │
├──┼───┼───┼───┼───┼────────┤
│ 24 │行動電│1支   │己○○│同上  │0000000000      │
│    │話    │      │      │      │序號：0000000000│
│    │      │      │      │      │61061           │
├──┼───┼───┼───┼───┼────────┤
│ 25 │行動電│1支   │寅○○│同上  │0000000000      │
│    │話    │      │      │      │序號：0000000000│
│    │      │      │      │      │81306           │
├──┼───┼───┼───┼───┼────────┤
│ 26 │行動電│1支   │丁○○│同上  │0000000000      │
│    │話    │      │      │      │序號：0000000000│
│    │      │      │      │      │08624           │
└──┴───┴───┴───┴───┴────────┘
附表2：監聽譯文
┌───┬──┬─┬───┬───┬──────────┐
│編 號 │日期│連│監察:A│對方:B│ 談 話 內 容 譯 文  │
│      │時間│絡│姓名及│姓名及│                    │
│      │    │方│電話號│電話號│                    │
│      │    │向│碼    │碼    │                    │
├─┬─┼──┼─┼───┼───┼──────────┤
│1 ││9312│→│「佳琳│己○○│A：你回去了，那東西 │
│  │  │1815│  │」0938│093992│   呢               │
│  │  │2806│  │170121│8488  │B：我先戴阿嘉回去， │
│  │  │～  │  │      │      │   妳再找我拿       │
│  │  │9312│  │      │      │A：拿什麼           │
│  │  │1815│  │      │      │B：妳不是要拿東西嗎 │
│  │  │2911│  │      │      │A：1 錢             │
│  │  │（94│  │      │      │B：拿1 錢           │
│  │  │年他│  │      │      │A：事情我處理好了， │
│  │  │字第│  │      │      │   我答應阿弘1 錢， │
│  │  │866 │  │      │      │   就是光明街那條   │
│  │  │號偵│  │      │      │B：你在那裡         │
│  │  │卷，│  │      │      │A：秀朗橋下         │
│  │  │5-6 │  │      │      │B：我快到檳榔攤，到 │
│  │  │）  │  │      │      │   那邊             │
│  ├─┼──┼─┼───┼───┼──────────┤
│  ││9312│→│己○○│「佳琳│A：佳琳..           │
│  │  │1816│  │093992│」0938│B：小妖. 你怎麼現在 │
│  │  │1151│  │8488  │170121│   才打電話給我     │
│  │  │～  │  │      │      │A：妳在哪裡         │
│  │  │9312│  │      │      │B：我在永和         │
│  │  │1816│  │      │      │A：那我現在過去找妳 │
│  │  │1311│  │      │      │   好不好           │
│  │  │（同│  │      │      │B：好阿，你要處理喔 │
│  │  │上偵│  │      │      │A：對呀             │
│  │  │卷，│  │      │      │B：一樣四分之一     │
│  │  │6） │  │      │      │A：對呀，害我跟人家 │
│  │  │    │  │      │      │   拿那個東西，爛的 │
│  │  │    │  │      │      │   要死             │
│  │  │    │  │      │      │B：我去跟我老爸借個 │
│  │  │    │  │      │      │   車子，到妳那邊5  │
│  │  │    │  │      │      │   、6 點           │
│  │  │    │  │      │      │A：好               │
│  │  │    │  │      │      │B：到了怎麼聯絡     │
│  │  │    │  │      │      │A：一樣打那支電話， │
│  │  │    │  │      │      │   我就會回         │
│  │  │    │  │      │      │B：兩聲嗎           │
│  │  │    │  │      │      │A：對               │
│  │  │    │  │      │      │B：OK!掰掰          │
│  │  │    │  │      │      │                    │
├─┼─┼──┼─┼───┼───┼──────────┤
│2 ││9312│→│「阿鵑│己○○│A：小毛..我跟你講我 │
│  │  │1817│  │」0953│093992│   先拿2 仟好不好   │
│  │  │5814│  │250467│8488  │B：2 仟我就照2 仟量 │
│  │  │～  │  │（監聽│      │   給你             │
│  │  │9312│  │譯文誤│      │A：多不多           │
│  │  │1817│  │載為「│      │B：小莊是做1 次     │
│  │  │5850│  │佳琳」│      │A：做1 次喔         │
│  │  │（同│  │）    │      │B：哈哈.....        │
│  │  │上偵│  │      │      │A：他的1 次是多少   │
│  │  │卷，│  │      │      │B：我不知道，來我再 │
│  │  │6） │  │      │      │   跟妳說           │
│  ├─┼──┼─┼───┼───┼──────────┤
│  ││9312│→│「阿鵑│己○○│A：小毛..我現在過去 │
│  │  │1818│  │」0953│093992│B：我在等妳         │
│  │  │5309│  │250467│8488  │A：對不起，因為小孩 │
│  │  │～  │  │（監聽│      │   在這裡，我先弄給 │
│  │  │9312│  │譯文誤│      │   他們煮晚飯吃     │
│  │  │1818│  │載為「│      │B：煮好了沒         │
│  │  │5330│  │佳琳」│      │A，煮好了我現在過去 │
│  │  │（同│  │）    │      │   ，我先跟你講我先 │
│  │  │上偵│  │      │      │   拿你1 仟8，2 佰元│
│  │  │卷，│  │      │      │   坐計程車         │
│  │  │6） │  │      │      │B：過來再說         │
│  │  │    │  │      │      │A：好               │
│  ├─┼──┼─┼───┼───┼──────────┤
│  ││9312│→│「阿鵑│己○○│A：小毛..我到了     │
│  │  │1819│  │」0953│093992│B：好               │
│  │  │1022│  │250467│8488  │                    │
│  │  │～  │  │（監聽│      │                    │
│  │  │9312│  │譯文誤│      │                    │
│  │  │1819│  │載為「│      │                    │
│  │  │1040│  │佳琳」│      │                    │
│  │  │（同│  │）    │      │                    │
│  │  │上偵│  │      │      │                    │
│  │  │卷，│  │      │      │                    │
│  │  │7） │  │      │      │                    │
├─┼─┼──┼─┼───┼───┼──────────┤
│3 ││9312│→│「阿忠│己○○│A：喂..不好意思..小 │
│  │  │1916│  │」0938│093992│   毛..             │
│  │  │3027│  │203650│8488  │B：怎樣             │
│  │  │～  │  │      │      │A：我跟你拿1 個四一 │
│  │  │9312│  │      │      │   好不好           │
│  │  │1916│  │      │      │B：好               │
│  │  │3051│  │      │      │A：你在哪裡         │
│  │  │（同│  │      │      │B：豆花             │
│  │  │上偵│  │      │      │A：我10分鐘後到     │
│  │  │卷，│  │      │      │                    │
│  │  │8） │  │      │      │                    │
│  ├─┼──┼─┼───┼───┼──────────┤
│  ││9312│→│「阿忠│己○○│A：喂..我在吃豆花   │
│  │  │1916│  │」0938│093992│B：到了             │
│  │  │3814│  │203650│8488  │A：對               │
│  │  │～  │  │      │      │                    │
│  │  │9312│  │      │      │                    │
│  │  │1916│  │      │      │                    │
│  │  │3831│  │      │      │                    │
│  │  │（同│  │      │      │                    │
│  │  │上偵│  │      │      │                    │
│  │  │卷，│  │      │      │                    │
│  │  │8） │  │      │      │                    │
├─┼─┼──┼─┼───┼───┼──────────┤
│4 ││9312│→│辛○○│己○○│A：小妖喔..等一下四 │
│  │  │2112│  │093066│093992│   一弄成兩半好不好 │
│  │  │1646│  │6778  │8488  │B：好，妳到那天便利 │
│  │  │～  │  │      │      │   商店這裡來，妳快 │
│  │  │9312│  │      │      │   到了沒           │
│  │  │2112│  │      │      │A：好，記得弄成兩半 │
│  │  │1709│  │      │      │   ，在路上了       │
│  │  │（同│  │      │      │                    │
│  │  │上偵│  │      │      │                    │
│  │  │卷，│  │      │      │                    │
│  │  │11）│  │      │      │                    │
│  ├─┼──┼─┼───┼───┼──────────┤
│  ││9312│→│辛○○│己○○│A：我們到了         │
│  │  │2511│  │093066│093992│B：誰               │
│  │  │1526│  │6778  │8488  │A：彎彎啦           │
│  │  │～  │  │      │      │B：還有啦!沒有了，我│
│  │  │9312│  │      │      │   在旁邊麵包店     │
│  │  │2511│  │      │      │A：幾號我忘記了     │
│  │  │1616│  │      │      │B：我叫人去帶妳     │
│  │  │（同│  │      │      │                    │
│  │  │上偵│  │      │      │                    │
│  │  │卷，│  │      │      │                    │
│  │  │16）│  │      │      │                    │
│  ├─┼──┼─┼───┼───┼──────────┤
│  ││9312│→│辛○○│己○○│A：你不是在7樓      │
│  │  │2917│  │093066│093992│B：換了，我叫人送到 │
│  │  │2537│  │6778  │8488  │   便利商店給你     │
│  │  │～  │  │      │      │A：我跟你講，你的電 │
│  │  │9312│  │      │      │   話處理了沒有     │
│  │  │2917│  │      │      │B：我沒有拿去問，我 │
│  │  │2647│  │      │      │   給我老婆用       │
│  │  │（同│  │      │      │A：我剛剛本來要跟你 │
│  │  │上偵│  │      │      │   差1 千，結果錢放 │
│  │  │卷，│  │      │      │   在口袋內不知道掉 │
│  │  │79）│  │      │      │   到那裡去了，想跟 │
│  │  │    │  │      │      │   你差2 千元       │
│  │  │    │  │      │      │B：好               │
│  │  │    │  │      │      │A：我明天再給你，那 │
│  │  │    │  │      │      │   個小莊呢？她有打 │
│  │  │    │  │      │      │   電話給你嗎？你要 │
│  │  │    │  │      │      │   不要給她欠啊     │
│  │  │    │  │      │      │B：先救她嘛         │
│  │  │    │  │      │      │A：我沒有辦法跑過去 │
│  │  │    │  │      │      │B：好啦             │
│  ├─┼──┼─┼───┼───┼──────────┤
│  ││9312│→│辛○○│己○○│A：在一樓嗎         │
│  │  │3115│  │093066│093992│B：妳到一樓阿!妳要  │
│  │  │0532│  │6778  │8488  │   多少             │
│  │  │～  │  │      │      │A：41好不好，我先給 │
│  │  │9312│  │      │      │   你2 仟，晚上2 仟5│
│  │  │3115│  │      │      │   ，我今天晚上上班 │
│  │  │0559│  │      │      │   全拿給你         │
│  │  │（同│  │      │      │B：好               │
│  │  │上偵│  │      │      │A：OK               │
│  │  │卷，│  │      │      │                    │
│  │  │21）│  │      │      │                    │
│  ├─┼──┼─┼───┼───┼──────────┤
│  ││9401│→│辛○○│己○○│A：小么在嗎         │
│  │  │0202│  │093066│093992│B：在               │
│  │  │2632│  │6778  │8488（│A：妳跟他講叫他準備 │
│  │  │～  │  │      │由龔絢│   一下5分          │
│  │  │9401│  │      │莞接聽│B：好               │
│  │  │0202│  │      │電話）│A：妳跟講彎彎他就知 │
│  │  │2700│  │      │      │   道了             │
│  │  │（同│  │      │      │B：好               │
│  │  │上偵│  │      │      │A：叫他不要再睡覺了 │
│  │  │卷，│  │      │      │                    │
│  │  │22）│  │      │      │                    │
│  │  ├──┼─┼───┼───┼──────────┤
│  │  │9401│→│辛○○│己○○│A：小毛在嗎         │
│  │  │0206│  │093066│093992│B：在               │
│  │  │2059│  │6778  │8488（│A：我們快到了，是在 │
│  │  │～  │  │      │由龔絢│   樓上或樓下       │
│  │  │9401│  │      │莞接聽│B：麵包店那邊，就是 │
│  │  │0206│  │    ）│電話）│   兩個四一         │
│  │  │2207│  │      │      │A：5分妳跟他講就知  │
│  │  │（同│  │      │      │   道               │
│  │  │上偵│  │      │      │B：好               │
│  │  │卷，│  │      │      │                    │
│  │  │22）│  │      │      │                    │
│  ├─┼──┼─┼───┼───┼──────────┤
│  ││9401│→│辛○○│己○○│A：記得拿我的下來   │
│  │  │1118│  │093066│093992│B：妳的             │
│  │  │1327│  │6778  │8488（│A：我先跟你借1 千   │
│  │  │～  │  │      │由龔絢│B：那小莊呢         │
│  │  │9401│  │      │莞接聽│A：小莊你要多少     │
│  │  │1118│  │      │電話）│B：嘿               │
│  │  │1423│  │      │      │A：她要2 千         │
│  │  │（同│  │      │      │B：妳借1 千就對了   │
│  │  │上偵│  │      │      │                    │
│  │  │卷，│  │      │      │                    │
│  │  │80）│  │      │      │                    │
│  │  ├──┼─┼───┼───┼──────────┤
│  │  │9401│→│辛○○│己○○│A：喂‥小么         │
│  │  │1118│  │093066│093992│B：嗯               │
│  │  │2455│  │6778  │8488  │A：快要死掉了       │
│  │  │～  │  │      │      │B：為什麼           │
│  │  │9401│  │      │      │A：我已經吐得要死了 │
│  │  │1118│  │      │      │B：好！我催一下     │
│  │  │2522│  │      │      │                    │
│  │  │（同│  │      │      │                    │
│  │  │上偵│  │      │      │                    │
│  │  │卷，│  │      │      │                    │
│  │  │80）│  │      │      │                    │
│  │  ├──┼─┼───┼───┼──────────┤
│  │  │9401│→│辛○○│己○○│A：小毛…           │
│  │  │1204│  │093066│093992│B：馬上到了         │
│  │  │4221│  │6778  │8488  │A：5 分分 2 個      │
│  │  │～  │  │      │      │B：好               │
│  │  │9401│  │      │      │A：快一點，我們站在 │
│  │  │1204│  │      │      │   這裡很醒目       │
│  │  │4243│  │      │      │                    │
│  │  │（同│  │      │      │                    │
│  │  │上偵│  │      │      │                    │
│  │  │卷80│  │      │      │                    │
│  │  │）  │  │      │      │                    │
│  ├─┼──┼─┼───┼───┼──────────┤
│  ││9401│→│辛○○│己○○│A：你在那裡         │
│  │  │1220│  │093066│093992│B：我在中和         │
│  │  │2506│  │6778  │8488  │A：我等一下過去，先 │
│  │  │～  │  │      │      │   救濟一下         │
│  │  │9401│  │      │      │B：好               │
│  │  │1220│  │      │      │                    │
│  │  │2536│  │      │      │                    │
│  │  │（同│  │      │      │                    │
│  │  │上偵│  │      │      │                    │
│  │  │卷，│  │      │      │                    │
│  │  │80）│  │      │      │                    │
│  │  ├──┼─┼───┼───┼──────────┤
│  │  │9401│→│辛○○│己○○│A：你說的便利再過去 │
│  │  │1220│  │093066│093992│   那個百貨         │
│  │  │3252│  │6778  │8488  │B：不是喔! 中山路這 │
│  │  │～  │  │      │      │   裡               │
│  │  │9401│  │      │      │A：中和中山路       │
│  │  │1220│  │      │      │B：之前有來過1 次有 │
│  │  │3340│  │      │      │   沒有             │
│  │  │（同│  │      │      │A：靠近哪裡         │
│  │  │上偵│  │      │      │B：大潤發           │
│  │  │卷，│  │      │      │A：我知道啦!等一下  │
│  │  │80）│  │      │      │   大姐那個錶我拿回 │
│  │  │    │  │      │      │   來給你看，你等一 │
│  │  │    │  │      │      │   下多一點         │
├─┼─┼──┼─┼───┼───┼──────────┤
│5 ││9401│→│乙○○│己○○│A：小毛在哪裡       │
│  │  │1303│  │093680│093992│B：妳要過來喔!?要多 │
│  │  │2028│  │9565  │8488（│   少               │
│  │  │～  │  │      │由龔絢│A：3 張             │
│  │  │9401│  │      │莞接聽│B：妳等一下，我把他 │
│  │  │1303│  │      │電話）│   叫起來           │
│  │  │2035│  │      │      │A：好               │
│  │  │（同│  │      │      │                    │
│  │  │上偵│  │      │      │                    │
│  │  │卷，│  │      │      │                    │
│  │  │32）│  │      │      │                    │
│  │  ├──┼─┼───┼───┼──────────┤
│  │  │9401│→│乙○○│己○○│A：我到了，妳在哪裡 │
│  │  │1303│  │093680│093992│B：我在加油站旁邊   │
│  │  │4049│  │9565  │8488（│A：台塑加油站嗎     │
│  │  │～  │  │      │由龔絢│B：SOGO旁邊有1 個加 │
│  │  │9401│  │      │莞接聽│   油站，再前面也有 │
│  │  │1303│  │      │電話）│   1 個             │
│  │  │4116│  │      │      │A：再往前走還是往後 │
│  │  │（同│  │      │      │   ，在瑤宮對面等妳 │
│  │  │上偵│  │      │      │   ，那妳可以下來， │
│  │  │卷，│  │      │      │   就在前面         │
│  │  │33）│  │      │      │B：好               │
│  │  ├──┼─┼───┼───┼──────────┤
│  │  │9401│→│乙○○│己○○│A：妹阿!妳帶5 佰元下│
│  │  │1303│  │093680│093992│   來               │
│  │  │4206│  │9565  │8488（│B：做什麼           │
│  │  │～  │  │      │由龔絢│A：我給妳2仟5，留5  │
│  │  │9401│  │      │莞接聽│   佰做車錢         │
│  │  │1303│  │      │電話）│B：好               │
│  │  │4251│  │      │      │                    │
│  │  │（同│  │      │      │                    │
│  │  │上偵│  │      │      │                    │
│  │  │卷，│  │      │      │                    │
│  │  │33）│  │      │      │                    │
│  ├─┼──┼─┼───┼───┼──────────┤
│  ││9401│→│乙○○│己○○│A：喂..妹妹喔! 我是 │
│  │  │1306│  │093680│093992│   小莊，今天拿2仟5 │
│  │  │1756│  │9565  │8488（│   給得怎麼這麼少   │
│  │  │～  │  │      │由龔絢│B：我是把全部的都給 │
│  │  │9401│  │      │莞接聽│   妳到時候再補妳   │
│  │  │1306│  │      │電話）│A：我是說東西只剩下 │
│  │  │2000│  │      │      │   這些喔           │
│  │  │（同│  │      │      │B：那當然是不夠呀   │
│  │  │上偵│  │      │      │A：對呀!一餐而已我現│
│  │  │卷，│  │      │      │   在不敢睡，妳知道 │
│  │  │33）│  │      │      │   嗎!? 睡起來又要啼│
│  │  │    │  │      │      │   了，怎麼辦       │
│  │  │    │  │      │      │B：妳睡起來大概幾點 │
│  │  │    │  │      │      │A：我就是不曉得，不 │
│  │  │    │  │      │      │   敢睡呀! 睡醒就啼 │
│  │  │    │  │      │      │   阿，那個小毛還沒 │
│  │  │    │  │      │      │   回來喔           │
│  │  │    │  │      │      │B：他在我旁邊睡覺， │
│  │  │    │  │      │      │   他東西放在另外一 │
│  │  │    │  │      │      │   邊還有           │
│  │  │    │  │      │      │A：是喔! 我是想先弄 │
│  │  │    │  │      │      │   一餐在旁邊擺著我 │
│  │  │    │  │      │      │   才放心           │
│  │  │    │  │      │      │B：他要去拿，我把他 │
│  │  │    │  │      │      │   叫起來           │
│  │  │    │  │      │      │A：是喔             │
│  │  │    │  │      │      │B：他起來我再跟他講 │
│  │  │    │  │      │      │A：今天那些東西有夠2│
│  │  │    │  │      │      │   仟5嗎            │
│  │  │    │  │      │      │B：沒有夠           │
│  │  │    │  │      │      │A：沒有嘛           │
│  │  │    │  │      │      │B：對阿             │
│  │  │    │  │      │      │A：我差不多11點打給 │
│  │  │    │  │      │      │   妳好不好，10點啦!│
│  │  │    │  │      │      │   我怕那個時候會啼 │
│  │  │    │  │      │      │B：好!掰掰          │
│  │  ├──┼─┼───┼───┼──────────┤
│  │  │9401│→│乙○○│己○○│A：喂..我在瑤宮對面 │
│  │  │1319│  │093680│093992│B：妳要多少         │
│  │  │0159│  │9565  │8488  │A：1 仟元           │
│  │  │～  │  │      │      │B：我馬上下去       │
│  │  │9401│  │      │      │                    │
│  │  │1319│  │      │      │                    │
│  │  │0205│  │      │      │                    │
│  │  │（同│  │      │      │                    │
│  │  │上偵│  │      │      │                    │
│  │  │卷，│  │      │      │                    │
│  │  │37）│  │      │      │                    │
├─┼─┼──┼─┼───┼───┼──────────┤
│6 ││9312│→│「小沈│己○○│A：小妖..           │
│  │  │1720│  │」0953│093992│B：我在大哥這裡，你 │
│  │  │2527│  │137004│8488  │   不早一步來       │
│  │  │～  │  │      │      │A：你會回來嗎       │
│  │  │9312│  │      │      │B：會               │
│  │  │17（│  │      │      │A：我真的動不了     │
│  │  │同上│  │      │      │B：好..我看我老婆會 │
│  │  │偵卷│  │      │      │   不會接電話       │
│  │  │，3 │  │      │      │A：麻煩一下         │
│  │  │）  │  │      │      │                    │
│  ├─┼──┼─┼───┼───┼──────────┤
│  ││9312│→│己○○│庚○○│A：喂..小華妳有空嗎 │
│  │  │1720│  │093992│091796│B：怎麼樣           │
│  │  │3129│  │8488  │1639  │A：妳那邊還有嗎     │
│  │  │～  │  │      │      │B：剩不多我現在要給 │
│  │  │9312│  │      │      │   小五             │
│  │  │1720│  │      │      │A：那妳來大哥這邊找 │
│  │  │3147│  │      │      │   我拿             │
│  │  │（同│  │      │      │B：現在喔           │
│  │  │上偵│  │      │      │A：對，妳把那些給小 │
│  │  │卷，│  │      │      │   沈就是三峽那個   │
│  │  │4） │  │      │      │B：把我身上的先給他 │
│  │  │    │  │      │      │A：對.他很難過      │
│  │  │    │  │      │      │B：先給他止就對了   │
│  │  │    │  │      │      │A：他已經在豆花     │
│  │  │    │  │      │      │B：然後再去你那邊拿 │
│  │  │    │  │      │      │   給小五           │
│  │  │    │  │      │      │A：好啦             │
│  ├─┼──┼─┼───┼───┼──────────┤
│  ││9312│→│「小沈│己○○│A：喂..小毛呢       │
│  │  │1720│  │」0953│093992│B：他人在講電話，你 │
│  │  │5651│  │137004│8488（│   人在哪裡         │
│  │  │～  │  │      │由廖惠│A：我在廟巷口，妳人 │
│  │  │9312│  │      │華接聽│   在哪邊           │
│  │  │1720│  │      │電話）│B：巷口，我剛剛到豆 │
│  │  │5718│  │      │      │   花沒看你         │
│  │  │（同│  │      │      │A：我走過來另外一邊 │
│  │  │上偵│  │      │      │   ，我怕在那邊太過 │
│  │  │卷，│  │      │      │   那個             │
│  │  │4） │  │      │      │B：那你到39巷便利商 │
│  │  │    │  │      │      │   店那邊           │
│  │  │    │  │      │      │A：我在小北投隔壁那 │
│  │  │    │  │      │      │   條               │
│  │  │    │  │      │      │B：那邊不是有全家嗎 │
│  │  │    │  │      │      │A：我有看到，我在竹 │
│  │  │    │  │      │      │   林國小這邊       │
│  │  │    │  │      │      │B：我知道，我等一下 │
│  │  │    │  │      │      │   會走過去，你就往 │
│  │  │    │  │      │      │   全家那邊看       │
│  │  │    │  │      │      │A：好               │
├─┼─┼──┼─┼───┼───┼──────────┤
│7 ││9312│→│隋森宇│己○○│A：喂               │
│  │  │2915│  │095337│093654│B：阿生‥我是阿榮， │
│  │  │2843│  │6968  │3831（│   小么在睡覺       │
│  │  │～  │  │      │由陳祈│A：你跟他講，昨天我 │
│  │  │9312│  │      │榮接聽│   跟他講的看怎樣， │
│  │  │2915│  │      │電話）│   問看看人家硬的要 │
│  │  │2940│  │      │      │   一毛看他有沒有   │
│  │  │（同│  │      │      │B：有               │
│  │  │上偵│  │      │      │A：那我曉得         │
│  │  │卷，│  │      │      │B：那你現在要過來   │
│  │  │56）│  │      │      │A：我要先跟那個拿錢 │
│  │  │    │  │      │      │B：好，在一樓       │
│  │  │    │  │      │      │A：我知道           │
├─┼─┼──┼─┼───┼───┼──────────┤
│8 ││9312│→│己○○│乙○○│A：小莊..妳在幹嘛   │
│  │  │2816│  │093992│093680│B：我在啼在摔       │
│  │  │2715│  │8488  │9565  │A：妳沒有上班次!?   │
│  │  │～  │  │      │      │B：MC來怎麼上       │
│  │  │9312│  │      │      │A：我當作妳沒有MC， │
│  │  │2816│  │      │      │   妳人在哪裡       │
│  │  │3112│  │      │      │B：家裡             │
│  │  │（同│  │      │      │A：替我找黑皮       │
│  │  │上偵│  │      │      │B：找黑皮幹嘛       │
│  │  │卷，│  │      │      │A：做生意，妳介紹他 │
│  │  │19-2│  │      │      │   來跟我處理       │
│  │  │0） │  │      │      │B：他好幾個地方可以 │
│  │  │    │  │      │      │   拿               │
│  │  │    │  │      │      │A：我這個品質比較好 │
│  │  │    │  │      │      │   ，價錢便宜       │
│  │  │    │  │      │      │B：好阿，我遇到再跟 │
│  │  │    │  │      │      │   他講             │
│  │  │    │  │      │      │A：還要遇到呢       │
│  │  │    │  │      │      │B：他又沒有在拿，都 │
│  │  │    │  │      │      │   是一個大姐在拿   │
│  │  │    │  │      │      │A：對呀             │
│  │  │    │  │      │      │B：他又沒有錢可以拿 │
│  │  │    │  │      │      │A：那個大姐有跟彎彎 │
│  │  │    │  │      │      │   講到我           │
│  │  │    │  │      │      │B：對呀，她去過你那 │
│  │  │    │  │      │      │   裡               │
│  │  │    │  │      │      │A：她來過我這裡，我 │
│  │  │    │  │      │      │   怎麼不知道       │
│  │  │    │  │      │      │B：她說以前就去過了 │
│  │  │    │  │      │      │A：跟誰去的         │
│  │  │    │  │      │      │B：我不知道，那個時 │
│  │  │    │  │      │      │   候你東西不好     │
│  │  │    │  │      │      │A：但是現在好阿     │
│  │  │    │  │      │      │B：對呀，我有說現在 │
│  │  │    │  │      │      │   東西很好         │
│  │  │    │  │      │      │A：不然找那個大姐   │
│  │  │    │  │      │      │B：那個大姐我不認識 │
│  │  │    │  │      │      │A：哭爸..幹妳娘     │
│  │  │    │  │      │      │B：她不直接跟人家接 │
│  │  │    │  │      │      │   觸，都推給黑皮處 │
│  │  │    │  │      │      │   理               │
│  │  │    │  │      │      │A：錢她出喔         │
│  │  │    │  │      │      │B：對呀!那個大姐有  │
│  │  │    │  │      │      │   在吃             │
│  │  │    │  │      │      │A：是不是叫佳琳     │
│  │  │    │  │      │      │B：好像是..年紀跟我 │
│  │  │    │  │      │      │   差不多，開一部車 │
│  │  │    │  │      │      │A：阿..傷腦筋，我快 │
│  │  │    │  │      │      │   艱苦死了         │
│  │  │    │  │      │      │B：你喔             │
│  │  │    │  │      │      │A：要跑路了，倒了   │
│  │  │    │  │      │      │B：拜託..這樣就倒   │
│  │  │    │  │      │      │A：妳不知道喔!妳們沒│
│  │  │    │  │      │      │   來拿差很多，妳.. │
│  │  │    │  │      │      │   小娟..彎彎都沒來 │
│  │  │    │  │      │      │   拿               │
│  │  │    │  │      │      │B：小娟也沒拿!?     │
│  │  │    │  │      │      │A：小娟今天頭一攤生 │
│  │  │    │  │      │      │   意就要救命，害我 │
│  │  │    │  │      │      │   到現在都沒有賺到 │
│  │  │    │  │      │      │   現金，來的人都是 │
│  │  │    │  │      │      │   救命             │
│  │  │    │  │      │      │B：對呀             │
│  │  │    │  │      │      │A：頭一攤生意就被她 │
│  │  │    │  │      │      │   打壞了           │
│  │  │    │  │      │      │B：我要上班前也是要 │
│  │  │    │  │      │      │   先找你救命才有辦 │
│  │  │    │  │      │      │   法去上班         │
│  │  │    │  │      │      │A：妳什麼時候要去上 │
│  │  │    │  │      │      │   班               │
│  │  │    │  │      │      │B：今天還有等明天看 │
│  │  │    │  │      │      │   看，不然就是今晚 │
│  │  │    │  │      │      │A：好啦。看怎樣再打 │
│  │  │    │  │      │      │   給我             │
│  │  │    │  │      │      │B：好               │
│  ├─┼──┼─┼───┼───┼──────────┤
│  ││9401│→│乙○○│己○○│A：小毛‥           │
│  │  │1104│  │093680│093992│B：嗯               │
│  │  │2700│  │9565  │8488  │A ：今天點3 千5 給你│
│  │  │～  │  │      │      │    ，有沒有辦法給我│
│  │  │9401│  │      │      │    四一            │
│  │  │1104│  │      │      │B：我可能沒辦法，沒 │
│  │  │3003│  │      │      │   那麼多           │
│  │  │（同│  │      │      │A：那有多少         │
│  │  │上偵│  │      │      │B：3千的呀          │
│  │  │捲，│  │      │      │A：這樣喔           │
│  │  │26-2│  │      │      │B：我這裡不夠       │
│  │  │7） │  │      │      │A：是喔             │
│  │  │    │  │      │      │B：等於妳們2 人剛好 │
│  │  │    │  │      │      │   6 千這樣         │
│  │  │    │  │      │      │A：我們2 個喔！她只 │
│  │  │    │  │      │      │   有2 千而已，我拿 │
│  │  │    │  │      │      │   3 千5 給你       │
│  │  │    │  │      │      │B：那這樣你到底欠多 │
│  │  │    │  │      │      │   少               │
│  │  │    │  │      │      │A：我欠1 毛呀！中午 │
│  │  │    │  │      │      │   以前給你         │
│  │  │    │  │      │      │B：那帳怎麼算       │
│  │  │    │  │      │      │A：我四一差1 千嘛！ │
│  │  │    │  │      │      │   差的明天中午就給 │
│  │  │    │  │      │      │   你，不然到明天中 │
│  │  │    │  │      │      │   午一定是不夠的   │
│  │  │    │  │      │      │B：可是我沒那麼多， │
│  │  │    │  │      │      │   我還要去進       │
│  │  │    │  │      │      │A：那什麼時候有     │
│  │  │    │  │      │      │B：明天啦           │
│  │  │    │  │      │      │A：那我明天再去     │
│  ├─┼──┼─┼───┼───┼──────────┤
│  ││9312│→│「小沈│己○○│A：小么‥我朋友說你 │
│  │  │3117│  │」0953│093654│   不夠四一給他     │
│  │  │5141│  │137004│3831  │B：怎麼可能，我自己 │
│  │  │～  │  │      │      │   秤的             │
│  │  │9312│  │      │      │A：我也說怎麼可能， │
│  │  │31  │  │      │      │   他說他常在拿，每 │
│  │  │（同│  │      │      │   次都拿四一       │
│  │  │上偵│  │      │      │B：四一實重09，我這 │
│  │  │卷，│  │      │      │   邊有磅秤，看他是 │
│  │  │21）│  │      │      │   用看還是用磅秤比 │
│  │  │    │  │      │      │   較準             │
│  │  │    │  │      │      │A：我打給他，因為他 │
│  │  │    │  │      │      │   每天都要         │
│  │  │    │  │      │      │B ：你問他有沒有磅秤│
│  │  │    │  │      │      │    ，我的還是小數點│
│  │  │    │  │      │      │    2 位數字，他要用│
│  │  │    │  │      │      │    眼睛看，世界沒有│
│  │  │    │  │      │      │    比我們這種磅秤還│
│  │  │    │  │      │      │    準的            │
│  ├─┼──┼─┼───┼───┼──────────┤
│  ││9401│→│寅○○│己○○│A：嗯               │
│  │  │1118│  │092548│093992│B：那個小五到了     │
│  │  │3446│  │0976  │8488  │A：到了喔           │
│  │  │～  │  │      │      │B：用那個4.5        │
│  │  │9401│  │      │      │A：4.5！？          │
│  │  │1118│  │      │      │B：就是一半的一半嘛 │
│  │  │3534│  │      │      │A：嗯               │
│  │  │（同│  │      │      │B：一半的一半再一半 │
│  │  │上偵│  │      │      │A：沒有！一半的一半 │
│  │  │卷28│  │      │      │   等於             │
│  │  │-29 │  │      │      │B：就4.5            │
│  │  │）  │  │      │      │A：他要四一就是0.9  │
│  │  │    │  │      │      │   嘛               │
│  │  │    │  │      │      │B：對               │
│  │  │    │  │      │      │A：0.9 你給他4.5 就 │
│  │  │    │  │      │      │   好               │
└─┴─┴──┴─┴───┴───┴──────────┘
附表3：通訊監察書
┌───┬─────────┬──────┬──────┐
│編  號│通  訊  監  察  書│  監聽日期  │  監聽電話  │
├───┼─────────┼──────┼──────┤
│  1   │93年12月16日93年宜│93年12月17日│0000000000、│
│      │檢玲樂監續字第0001│上午8時起至9│0000000000、│
│      │31號              │4年1月14日下│0000000000、│
│      │                  │午5時止     │0000000000、│
│      │                  │            │0000000000、│
│      │                  │            │0000000000  │
├───┼─────────┼──────┼──────┤
│  2   │94年1 月18日94年宜│94年1 月19日│0000000000、│
│      │檢玲樂監續字第0000│上午8 時起至│0000000000、│
│      │11號              │94年2 月17日│0000000000、│
│      │                  │下午5 時止  │0000000000、│
│      │                  │            │0000000000、│
│      │                  │            │0000000000  │
├───┼─────────┼──────┼──────┤
│  3   │94年1 月24日94年宜│94年1 月21日│0000000000、│
│      │檢玲樂監續字第0000│下午5 時起至│0000000000、│
│      │19號              │94年2 月18日│0000000000、│
│      │                  │下午5 時止  │0000000000、│
│      │                  │            │0000000000、│
│      │                  │            │0000000000  │
└───┴─────────┴──────┴──────┘
